Bachelor projekt ting

```{r packages, warning=FALSE, message=FALSE}
library(ggplot2)
library(rugarch)
library(fGarch)
library(quantmod)
library(tidyverse)
```

```{r}
T_ <- 250
beta <- 0.01
alpha <- 0.025
```


```{r}
nu <- c(100,10,5,3)
ES_int <- sapply(nu, function(d) {
  integrate(function(q) qt(q, df = d), lower = 0, upper = alpha)$value
})
ES <- -1/alpha*ES_int
VaR1 <- -qt(beta, df = nu)
VaR <- -qt(alpha, df = nu)
cbind(VaR1,VaR,ES)


ES_int <- sapply(nu, function(d) {
  integrate(function(q) qstd(q, nu = d), lower = 0, upper = alpha)$value
})
ES <- -1/alpha*ES_int
VaR1 <- -qstd(beta, nu = nu)
VaR <- -qstd(alpha, nu = nu)
cbind(VaR1,VaR,ES)
```

```{r}
nu <- c(100,10,5,3)

qth0 <- qt(0.025, df=100)
qth1 <- qth0-qt(0.025, df=nu)

ES_int <- sapply(nu, function(d) {
  integrate(function(q) qt(q, df = d), lower = 0, upper = alpha)$value
})
ES <- -1/alpha*ES_int-qth1
VaR1 <- -qt(beta, df = nu)-qth1
VaR <- -qt(alpha, df = nu)-qth1
cbind(VaR1,VaR,ES)

qth0 <- qstd(0.025, nu=100)
qth1 <- qth0-qstd(0.025, nu=nu)

ES_int <- sapply(nu, function(d) {
  integrate(function(q) qstd(q, nu = d), lower = 0, upper = alpha)$value
})
ES <- -1/alpha*ES_int-qth1
VaR1 <- -qstd(beta, nu = nu)-qth1
VaR <- -qstd(alpha, nu = nu)-qth1
cbind(VaR1,VaR,ES)
```



Figur 2:
```{r}
gammas <- c(1, 1.1, 1.2, 1.5)
x_range <- seq(-6, 6, length.out = 1000)

df <- expand.grid(x = x_range, gamma = gammas)
df$Density <- dt(df$x / df$gamma, df = 100) / df$gamma

ggplot(df, aes(x = x, y = Density, color = factor(gamma))) +
  geom_line(linewidth=1) +
  labs(title = "Scaled t-Distributions", x = "x", y = "Density", color = "gammas")
```

```{r}
Z1f <- function(Xdata,VaR,ES) {sum(Xdata*(Xdata + VaR < 0))/(sum(Xdata + VaR < 0)*ES)+1}
Z2f <- function(Xdata,VaR,ES) {sum(Xdata*(Xdata + VaR < 0)/(T_*alpha*ES))+1}
Z3f <- function(Xdata,nu){
  EST <- -1/floor(alpha*T_)*sum(sort(Xdata)[1:floor(alpha*T_)])
  EV <- -T_/floor(alpha*T_)*integrate(function(p) pbeta(1-p,T_-floor(T_*alpha),floor(T_*alpha))*
                                        qt(p, df = nu),
                                      lower = 0,
                                      upper = 1)$value
  -EST/EV+1
}
Z4f <- function(X,VaR,ES){
  mean((X+ES)[X+VaR<0])
}
Z5f <- function(X,VaR,ES){
  r <- X
  q <- -VaR
  e <- -ES
  n <- length(r)
  
  V <- cbind(alpha - (r <= q),
             e - q + (r <= q) * (q - r) / alpha)
  
  H1 <- aperm(replicate(n, diag(2)))
  hV1 <- apply(H1, 2, function(x) rowSums(x * V))
  omega1 <- crossprod(hV1) / n
  
  t1 <- sqrt(n) * diag(omega1)^(-1/2) * colMeans(hV1)
}
```


Figur 3/TABLE 1
```{r}
set.seed(2025)
M <- 10000
Z1s <- numeric(M)
Z2s <- numeric(M)
Z3s <- numeric(M)
Z4s <- numeric(M)
Z5s <- matrix(NA,nrow = M,2)
numex <- numeric(M)
nu <- 100

ES_int <- integrate(function(q) qt(q, df= nu), lower = 0, upper = alpha)$value
ES <- -1/alpha*ES_int
VaR <- -qt(alpha, df = nu)
VaR1 <- -qt(beta, df = nu)

for (i in 1:M){
  Xdata <- rt(T_, nu)
  
  Z1s[i] <- Z1f(Xdata,VaR,ES)
  Z2s[i] <- Z2f(Xdata,VaR,ES)
  Z3s[i] <- Z3f(Xdata,nu)
  Z4s[i] <- Z4f(Xdata,VaR,ES)
  Z5val <- Z5f(Xdata,VaR,ES)
  Z5s[i,1] <- Z5val[1]
  Z5s[i,2] <- Z5val[2]
  numex[i] <- -sum(Xdata < -VaR1) 
}
```


```{r}
nu <- 100

Z1sh1 <- numeric(2*M)
Z2sh1 <- numeric(2*M)
Z3sh1 <- numeric(2*M)
Z4sh1 <- numeric(2*M)
Z5sh1 <- matrix(NA,nrow = 2*M,2)
numexh1 <- numeric(M)

ES_int <- integrate(function(q) qt(q, df = nu), lower = 0, upper = alpha)$value
ES <- -1/alpha*ES_int
VaR <- -qt(alpha, df = nu)
VaR1 <- -qt(beta, df = nu)

gamma1s <- c(1.1367, 1.3397)

set.seed(2025)
for (j in 1:2){
  gamma1 <- gamma1s[j]
  
  for (i in 1:M){
    Xdata <- gamma1*rt(T_, nu)
    
    Z1sh1[i+(j-1)*M] <- Z1f(Xdata,VaR,ES)
    Z2sh1[i+(j-1)*M] <- Z2f(Xdata,VaR,ES)
    Z3sh1[i+(j-1)*M] <- Z3f(Xdata,nu)
    Z4sh1[i+(j-1)*M] <- Z4f(Xdata,VaR,ES)
    Z5val <- Z5f(Xdata,VaR,ES)
    Z5sh1[i+(j-1)*M,1] <- Z5val[1]
    Z5sh1[i+(j-1)*M,2] <- Z5val[2]
    numexh1[i+(j-1)*M] <- -sum(Xdata < -VaR1)
  }
}
```


```{r}
Z3df <- data.frame(value = c(Z3s,Z3sh1), gamma = rep(c("1", "1.13", "1.33"), each = M))

x_values <- seq(-0.63, 0.2, length.out = 1000)
data <- data.frame(
  x = rep(x_values, 3),
  y = c(ecdf(Z3df[Z3df$gamma=="1",1])(x_values),
        1 - ecdf(Z3df[Z3df$gamma=="1.13",1])(x_values), 
        1 - ecdf(Z3df[Z3df$gamma=="1.33",1])(x_values)),
        group = rep(c("1", "1.13", "1.33"), each = length(x_values))
)

ggplot(data, aes(x = x, y = y, color = group)) +
  geom_line(linewidth = 1) +
  labs(
    title = "Figur 3, Z3",
    x = "x",
    y = "Cumulative Probability",
    color = "Group"
    ) +
  theme_minimal()

ggplot(Z3df, aes(x=value, color = gamma))+
  geom_density(bounds = c(-0.63, 0.2))+
  labs(
    title = "Figur 3, Z3",
    x = "x",
    y = "Density",
    color = "Group"
    )+
  theme_minimal()
```


```{r}
Z2df <- data.frame(value = c(Z2s,Z2sh1), gamma = rep(c("1", "1.13", "1.33"), each = M))

x_values <- seq(-3.8, 1, length.out = 1000)
data <- data.frame(
  x = rep(x_values, 3),
  y = c(ecdf(Z2df[Z2df$gamma=="1",1])(x_values),
        1 - ecdf(Z2df[Z2df$gamma=="1.13",1])(x_values), 
        1 - ecdf(Z2df[Z2df$gamma=="1.33",1])(x_values)),
        group = rep(c("1", "1.13", "1.33"), each = length(x_values))
)

ggplot(data, aes(x = x, y = y, color = group)) +
  geom_line(linewidth = 1) +
  labs(
    title = "Figur 3, Z2",
    x = "x",
    y = "Cumulative Probability",
    color = "Group"
    ) +
  theme_minimal()

ggplot(Z2df, aes(x=value, color = gamma))+
  geom_density(bounds = c(-3.8, 1))+
  labs(
    title = "Figur 3, Z2",
    x = "x",
    y = "Density",
    color = "Group"
    )+
  theme_minimal()
```


```{r}
df <- data.frame(value = c(numex,numexh1), group = rep(c("1", "1.13", "1.33"), each = M))

x_values <- seq(-18, 0, length.out = 1000)
data <- data.frame(
  x = rep(x_values, 3),
  y = c(ecdf(df[df$group=="1",1])(x_values),
        1-ecdf(df[df$group=="1.13",1])(x_values), 
        1-ecdf(df[df$group=="1.33",1])(x_values)),
        group = rep(c("1", "1.13", "1.33"), each = length(x_values))
)

ggplot(data, aes(x = x, y = y, color = group)) +
  geom_line(linewidth = 1) +
  labs(
    title = "Figur 3, numexceed",
    x = "x",
    y = "Cumulative Probability",
    color = "Group"
    ) +
  theme_minimal()

ggplot(df, aes(x=value, color = group))+
  geom_density()+
  labs(
    title = "Figur 3, numexceed",
    x = "x",
    y = "Density",
    color = "Group"
    )+
  xlim(-18,0)+
  theme_minimal()
```


```{r}
df <- data.frame(value = c(numex,numexh1), grp = rep(c("1", "1.13", "1.33"), each = M))
data <- df[df$grp=="1",1]
head(data)
sorted_unique <- sort(unique(data))

ecdf_fun <- ecdf(data)
cum_probs <- sapply(sorted_unique, ecdf_fun)

niveau1 <- cum_probs[which.min(abs(cum_probs-0.05))]
niveau2 <- cum_probs[which.min(abs(cum_probs-0.1))]
niveau1
niveau2
```

Z2 power
```{r}
df <- na.omit(data.frame(value = c(Z2s,Z2sh1), grp = rep(c("1", "1.13", "1.33"), each = M)))
quant <- quantile(df[df$grp=="1",1], probs = c(niveau1, niveau2))

ecdf(df[df$grp=="1.13",1])(quant[1])
ecdf(df[df$grp=="1.33",1])(quant[1])

ecdf(df[df$grp=="1.13",1])(quant[2])
ecdf(df[df$grp=="1.33",1])(quant[2])
```

Z3 power
```{r}
df <- na.omit(data.frame(value = c(Z3s,Z3sh1), grp = rep(c("1", "1.13", "1.33"), each = M)))
quant <- quantile(df[df$grp=="1",1], probs = c(niveau1, niveau2))

ecdf(df[df$grp=="1.13",1])(quant[1])
ecdf(df[df$grp=="1.33",1])(quant[1])

ecdf(df[df$grp=="1.13",1])(quant[2])
ecdf(df[df$grp=="1.33",1])(quant[2])
```

TJEK AT POWER FOR Z5 ER BEREGNET KORREKT TEST
```{r}
parvec <- c("1", "1.13", "1.33")
L <- length(parvec)
df <- data.frame(value = c(Z3s,Z3sh1), grp = rep(parvec, each = M))
for (i in 2:L){
  simdf <- df[df$grp == parvec[i],]
  simdfh0 <- df[df$grp == parvec[1],]
  pvals <- ecdf(simdfh0$value)(simdf$value)
  
  print(mean(pvals <= niveau1))
  print(mean(pvals <= niveau2))
}
```

Z4 power
```{r}
df <- na.omit(data.frame(value = c(Z4s,Z4sh1), grp = rep(c("1", "1.13", "1.33"), each = M)))
quant <- quantile(df[df$grp=="1",1], probs = c(niveau1, niveau2))

ecdf(df[df$grp=="1.13",1])(quant[1])
ecdf(df[df$grp=="1.33",1])(quant[1])

ecdf(df[df$grp=="1.13",1])(quant[2])
ecdf(df[df$grp=="1.33",1])(quant[2])
```

Z5
```{r}
parvec <- c("1", "1.13", "1.33")
L <- length(parvec)
df1 <- na.omit(data.frame(value = c(Z5s[,1],Z5sh1[,1]), grp = rep(parvec, each = M)))
df2 <- na.omit(data.frame(value = c(Z5s[,2],Z5sh1[,2]), grp = rep(parvec, each = M)))
for (i in 2:L){
  simdf <- df1[df1$grp == parvec[i],]
  simdfh0 <- df1[df1$grp == parvec[1],]
  pvec1 <- 1-ecdf(simdfh0$value)(simdf$value)
  
  simdf <- df2[df2$grp == parvec[i],]
  simdfh0 <- df2[df2$grp == parvec[1],]
  pvec2 <- 1-ecdf(simdfh0$value)(simdf$value)
  
  pvals <- numeric(length(pvec1))
  for (j in 1:length(pvec1)){
    pvals[j] <- min(2 * sum(1 / (1:2)) * min(sort(c(pvec1[j],pvec2[j])) / (1:2)), 1)
  }
  print(parvec[i])
  print(mean(pvals <= niveau1))
  print(mean(pvals <= niveau2))
}
```

Number exceedences power
```{r}
df <- na.omit(data.frame(value = c(numex,numexh1), grp = rep(c("1", "1.13", "1.33"), each = M)))
quant <- quantile(df[df$grp=="1",1], probs = c(niveau1, niveau2))

ecdf(df[df$grp=="1.13",1])(quant[1])
ecdf(df[df$grp=="1.33",1])(quant[1])

ecdf(df[df$grp=="1.13",1])(quant[2])
ecdf(df[df$grp=="1.33",1])(quant[2])
```




MERE TABLE 1
```{r}
set.seed(2025)
M <- 10000
Z1s <- numeric(M)
Z2s <- numeric(M)
Z3s <- numeric(M)
Z4s <- numeric(M)
Z5s <- matrix(NA,nrow = M,2)
numex <- numeric(M)
nu <- 5

ES_int <- integrate(function(q) qt(q, df= nu), lower = 0, upper = alpha)$value
ES <- -1/alpha*ES_int
VaR <- -qt(alpha, df = nu)
VaR1 <- -qt(beta, df = nu)

for (i in 1:M){
  Xdata <- rt(T_, nu)
  
  Z1s[i] <- Z1f(Xdata,VaR,ES)
  Z2s[i] <- Z2f(Xdata,VaR,ES)
  Z3s[i] <- Z3f(Xdata,nu)
  Z4s[i] <- Z4f(Xdata,VaR,ES)
  Z5val <- Z5f(Xdata,VaR,ES)
  Z5s[i,1] <- Z5val[1]
  Z5s[i,2] <- Z5val[2]
  numex[i] <- -sum(Xdata < -VaR1) 
}
```


```{r}
nu <- 5

Z1sh1 <- numeric(2*M)
Z2sh1 <- numeric(2*M)
Z3sh1 <- numeric(2*M)
Z4sh1 <- numeric(2*M)
Z5sh1 <- matrix(NA,nrow = 2*M,2)
numexh1 <- numeric(M)

ES_int <- integrate(function(q) qt(q, df = nu), lower = 0, upper = alpha)$value
ES <- -1/alpha*ES_int
VaR <- -qt(alpha, df = nu)
VaR1 <- -qt(beta, df = nu)

gamma1s <- c(1.2185, 1.5298)

set.seed(2025)
for (j in 1:2){
  gamma1 <- gamma1s[j]
  
  for (i in 1:M){
    Xdata <- gamma1*rt(T_, nu)
    
    Z1sh1[i+(j-1)*M] <- Z1f(Xdata,VaR,ES)
    Z2sh1[i+(j-1)*M] <- Z2f(Xdata,VaR,ES)
    Z3sh1[i+(j-1)*M] <- Z3f(Xdata,nu)
    Z4sh1[i+(j-1)*M] <- Z4f(Xdata,VaR,ES)
    Z5val <- Z5f(Xdata,VaR,ES)
    Z5sh1[i+(j-1)*M,1] <- Z5val[1]
    Z5sh1[i+(j-1)*M,2] <- Z5val[2]
    numexh1[i+(j-1)*M] <- -sum(Xdata < -VaR1)
  }
}
```

```{r}
df <- data.frame(value = c(numex,numexh1), grp = rep(c("1", "1.21", "1.52"), each = M))
data <- df[df$grp=="1",1]
head(data)
sorted_unique <- sort(unique(data))

ecdf_fun <- ecdf(data)
cum_probs <- sapply(sorted_unique, ecdf_fun)

niveau1 <- cum_probs[which.min(abs(cum_probs-0.05))]
niveau2 <- cum_probs[which.min(abs(cum_probs-0.1))]
niveau1
niveau2
```

Z2 power
```{r}
df <- na.omit(data.frame(value = c(Z2s,Z2sh1), grp = rep(c("1", "1.21", "1.52"), each = M)))
quant <- quantile(df[df$grp=="1",1], probs = c(niveau1, niveau2))

ecdf(df[df$grp=="1.21",1])(quant[1])
ecdf(df[df$grp=="1.52",1])(quant[1])

ecdf(df[df$grp=="1.21",1])(quant[2])
ecdf(df[df$grp=="1.52",1])(quant[2])
```

Z3 power
```{r}
df <- na.omit(data.frame(value = c(Z3s,Z3sh1), grp = rep(c("1", "1.21", "1.52"), each = M)))
quant <- quantile(df[df$grp=="1",1], probs = c(niveau1, niveau2))

ecdf(df[df$grp=="1.21",1])(quant[1])
ecdf(df[df$grp=="1.52",1])(quant[1])

ecdf(df[df$grp=="1.21",1])(quant[2])
ecdf(df[df$grp=="1.52",1])(quant[2])
```

Z4 power
```{r}
df <- na.omit(data.frame(value = c(Z4s,Z4sh1), grp = rep(c("1", "1.21", "1.52"), each = M)))
quant <- quantile(df[df$grp=="1",1], probs = c(niveau1, niveau2))

ecdf(df[df$grp=="1.21",1])(quant[1])
ecdf(df[df$grp=="1.52",1])(quant[1])

ecdf(df[df$grp=="1.21",1])(quant[2])
ecdf(df[df$grp=="1.52",1])(quant[2])
```

Z5
```{r}
parvec <- c("1", "1.21", "1.52")
L <- length(parvec)
df1 <- na.omit(data.frame(value = c(Z5s[,1],Z5sh1[,1]), grp = rep(parvec, each = M)))
df2 <- na.omit(data.frame(value = c(Z5s[,2],Z5sh1[,2]), grp = rep(parvec, each = M)))
for (i in 2:L){
  simdf <- df1[df1$grp == parvec[i],]
  simdfh0 <- df1[df1$grp == parvec[1],]
  pvec1 <- 1-ecdf(simdfh0$value)(simdf$value)
  
  simdf <- df2[df2$grp == parvec[i],]
  simdfh0 <- df2[df2$grp == parvec[1],]
  pvec2 <- 1-ecdf(simdfh0$value)(simdf$value)
  
  pvals <- numeric(length(pvec1))
  for (j in 1:length(pvec1)){
    pvals[j] <- min(2 * sum(1 / (1:2)) * min(sort(c(pvec1[j],pvec2[j])) / (1:2)), 1)
  }
  print(parvec[i])
  print(mean(pvals <= niveau1))
  print(mean(pvals <= niveau2))
}
```

```{r}
df <- na.omit(data.frame(value = c(numex,numexh1), grp = rep(c("1", "1.21", "1.52"), each = M)))
quant <- quantile(df[df$grp=="1",1], probs = c(niveau1, niveau2))

ecdf(df[df$grp=="1.21",1])(quant[1])
ecdf(df[df$grp=="1.52",1])(quant[1])

ecdf(df[df$grp=="1.21",1])(quant[2])
ecdf(df[df$grp=="1.52",1])(quant[2])
```




Figur 6/TABLE 2
```{r}
set.seed(2025)
M <- 10000
Z1s <- numeric(M)
Z2s <- numeric(M)
Z3s <- numeric(M)
Z4s <- numeric(M)
Z5s <- matrix(NA,nrow = M,2)
numex <- numeric(M)
nu0 <- 100

ES_int <- integrate(function(q) qt(q, df= nu0), lower = 0, upper = alpha)$value
ES <- -1/alpha*ES_int
VaR <- -qt(alpha, df = nu0)
VaR1 <- -qt(beta, df = nu0)

for (i in 1:M){
  Xdata <- rt(T_, nu0)
  
  Z1s[i] <- Z1f(Xdata,VaR,ES)
  Z2s[i] <- Z2f(Xdata,VaR,ES)
  Z3s[i] <- Z3f(Xdata,nu0)
  Z4s[i] <- Z4f(Xdata,VaR,ES)
  Z5val <- Z5f(Xdata,VaR,ES)
  Z5s[i,1] <- Z5val[1]
  Z5s[i,2] <- Z5val[2]
  numex[i] <- -sum(Xdata < -VaR1)
}
```


```{r}
nu0 <- 100
nu1s <- c(10,5,3)

Z1sh1 <- numeric(M)
Z2sh1 <- numeric(M)
Z3sh1 <- numeric(M)
Z4sh1 <- numeric(M)
Z5sh1 <- matrix(NA,nrow = 3*M,2)
numexh1 <- numeric(M)

ES_int <- integrate(function(q) qt(q, df = nu0), lower = 0, upper = alpha)$value
ES <- -1/alpha*ES_int
VaR <- -qt(alpha, df = nu0)
VaR1 <- -qt(beta, df = nu0)

set.seed(2025)
for (j in 1:3){
  nu1 <- nu1s[j]
  
  for (i in 1:M){
    Xdata <- rt(T_, nu1)
    
    Z1sh1[i+(j-1)*M] <- Z1f(Xdata,VaR,ES)
    Z2sh1[i+(j-1)*M] <- Z2f(Xdata,VaR,ES)
    Z3sh1[i+(j-1)*M] <- Z3f(Xdata,nu0)
    Z4sh1[i+(j-1)*M] <- Z4f(Xdata,VaR,ES)
    Z5val <- Z5f(Xdata,VaR,ES)
    Z5sh1[i+(j-1)*M,1] <- Z5val[1]
    Z5sh1[i+(j-1)*M,2] <- Z5val[2]
    numexh1[i+(j-1)*M] <- -sum(Xdata < -VaR1)
  }
}
```


```{r}
Z3df <- data.frame(value = c(Z3s,Z3sh1), nu = rep(c("100", "10", "5", "3"), each = M))

x_values <- seq(-3, 0.5, length.out = 1000)
data <- data.frame(
  x = rep(x_values, 4),
  y = c(ecdf(Z3df[Z3df$nu=="100",1])(x_values),
        1 - ecdf(Z3df[Z3df$nu=="10",1])(x_values), 
        1 - ecdf(Z3df[Z3df$nu=="5",1])(x_values),
        1 - ecdf(Z3df[Z3df$nu=="3",1])(x_values)),
        group = rep(c("100", "10", "5", "3"), each = length(x_values))
)

ggplot(data, aes(x = x, y = y, color = group)) +
  geom_line(linewidth = 1) +
  labs(
    title = "Figur 6, Z3",
    x = "x",
    y = "Cumulative Probability",
    color = "Group"
    ) +
  theme_minimal()

ggplot(Z3df, aes(x=value, color = nu))+
  geom_density(bounds = c(-3, 0.5))+
  labs(
    title = "Figur 6, Z3",
    x = "x",
    y = "Density",
    color = "Group"
    )+
  theme_minimal()
```


```{r}
Z2df <- data.frame(value = c(Z2s,Z2sh1), nu = rep(c("100", "10", "5", "3"), each = M))

x_values <- seq(-6, 1, length.out = 1000)
data <- data.frame(
  x = rep(x_values, 4),
  y = c(ecdf(Z2df[Z2df$nu=="100",1])(x_values),
        1 - ecdf(Z2df[Z2df$nu=="10",1])(x_values), 
        1 - ecdf(Z2df[Z2df$nu=="5",1])(x_values),
        1 - ecdf(Z2df[Z2df$nu=="3",1])(x_values)),
        group = rep(c("100", "10", "5", "3"), each = length(x_values))
)

ggplot(data, aes(x = x, y = y, color = group)) +
  geom_line(linewidth = 1) +
  labs(
    title = "Figur 6, Z2",
    x = "x",
    y = "Cumulative Probability",
    color = "Group"
    ) +
  theme_minimal()

ggplot(Z2df, aes(x=value, color = nu))+
  geom_density(bounds = c(-6, 1))+
  labs(
    title = "Figur 6, Z2",
    x = "x",
    y = "Density",
    color = "Group"
    )+
  theme_minimal()
```


```{r}
df <- data.frame(value = c(numex,numexh1), group = rep(c("100", "10", "5", "3"), each = M))

x_values <- seq(-20, 0, length.out = 1000)
data <- data.frame(
  x = rep(x_values, 4),
  y = c(ecdf(df[df$group=="100",1])(x_values),
        1-ecdf(df[df$group=="10",1])(x_values), 
        1-ecdf(df[df$group=="5",1])(x_values),
        1-ecdf(df[df$group=="3",1])(x_values)),
        group = rep(c("100", "10", "5", "3"), each = length(x_values))
)

ggplot(data, aes(x = x, y = y, color = group)) +
  geom_line(linewidth = 1) +
  labs(
    title = "Figur 6, numexceed",
    x = "x",
    y = "Cumulative Probability",
    color = "Group"
    ) +
  theme_minimal()

ggplot(df, aes(x=value, color = group))+
  geom_density()+
  labs(
    title = "Figur 6, numexceed",
    x = "x",
    y = "Density",
    color = "Group"
    )+
  xlim(-20,0)+
  theme_minimal()
```


```{r}
df <- data.frame(value = c(numex,numexh1), group = rep(c("100", "10", "5", "3"), each = M))
data <- df[df$group=="100",1]
sorted_unique <- sort(unique(data))

ecdf_fun <- ecdf(data)
cum_probs <- sapply(sorted_unique, ecdf_fun)

niveau1 <- cum_probs[which.min(abs(cum_probs-0.05))]
niveau2 <- cum_probs[which.min(abs(cum_probs-0.1))]
niveau1
niveau2
```

Z2 power
```{r}
df <- na.omit(data.frame(value = c(Z2s,Z2sh1), grp = rep(c("100", "10", "5", "3"), each = M)))
quant <- quantile(df[df$grp=="100",1], probs = c(niveau1, niveau2))

ecdf(df[df$grp=="10",1])(quant[1])
ecdf(df[df$grp=="3",1])(quant[1])

ecdf(df[df$grp=="10",1])(quant[2])
ecdf(df[df$grp=="3",1])(quant[2])
```

Z3 power
```{r}
df <- na.omit(data.frame(value = c(Z3s,Z3sh1), grp = rep(c("100", "10", "5", "3"), each = M)))
quant <- quantile(df[df$grp=="100",1], probs = c(niveau1, niveau2))

ecdf(df[df$grp=="10",1])(quant[1])
ecdf(df[df$grp=="3",1])(quant[1])

ecdf(df[df$grp=="10",1])(quant[2])
ecdf(df[df$grp=="3",1])(quant[2])
```

Z4 power
```{r}
df <- na.omit(data.frame(value = c(Z4s,Z4sh1), grp = rep(c("100", "10", "5", "3"), each = M)))
quant <- quantile(df[df$grp=="100",1], probs = c(niveau1, niveau2))

ecdf(df[df$grp=="10",1])(quant[1])
ecdf(df[df$grp=="3",1])(quant[1])

ecdf(df[df$grp=="10",1])(quant[2])
ecdf(df[df$grp=="3",1])(quant[2])
```

Z5 power
```{r}
parvec <- c("100", "10", "5", "3")
L <- length(parvec)
df1 <- na.omit(data.frame(value = c(Z5s[,1],Z5sh1[,1]), grp = rep(parvec, each = M)))
df2 <- na.omit(data.frame(value = c(Z5s[,2],Z5sh1[,2]), grp = rep(parvec, each = M)))
for (i in 2:L){
  simdf <- df1[df1$grp == parvec[i],]
  simdfh0 <- df1[df1$grp == parvec[1],]
  pvec1 <- 1-ecdf(simdfh0$value)(simdf$value)
  
  simdf <- df2[df2$grp == parvec[i],]
  simdfh0 <- df2[df2$grp == parvec[1],]
  pvec2 <- 1-ecdf(simdfh0$value)(simdf$value)
  
  pvals <- numeric(length(pvec1))
  for (j in 1:length(pvec1)){
    pvals[j] <- min(2 * sum(1 / (1:2)) * min(sort(c(pvec1[j],pvec2[j])) / (1:2)), 1)
  }
  print(parvec[i])
  print(mean(pvals <= niveau1))
  print(mean(pvals <= niveau2))
}
```

Number exceedences power
```{r}
df <- na.omit(data.frame(value = c(numex,numexh1), grp = rep(c("100", "10", "5", "3"), each = M)))
quant <- quantile(df[df$grp=="100",1], probs = c(niveau1, niveau2))

ecdf(df[df$grp=="10",1])(quant[1])
ecdf(df[df$grp=="3",1])(quant[1])

ecdf(df[df$grp=="10",1])(quant[2])
ecdf(df[df$grp=="3",1])(quant[2])
```



MERE TABLE 2
```{r}
set.seed(2025)
M <- 10000
Z1s <- numeric(M)
Z2s <- numeric(M)
Z3s <- numeric(M)
Z4s <- numeric(M)
Z5s <- matrix(NA,nrow = M,2)
numex <- numeric(M)
nu0 <- 10

ES_int <- integrate(function(q) qt(q, df= nu0), lower = 0, upper = alpha)$value
ES <- -1/alpha*ES_int
VaR <- -qt(alpha, df = nu0)
VaR1 <- -qt(beta, df = nu0)

for (i in 1:M){
  Xdata <- rt(T_, nu0)
  
  Z1s[i] <- Z1f(Xdata,VaR,ES)
  Z2s[i] <- Z2f(Xdata,VaR,ES)
  Z3s[i] <- Z3f(Xdata,nu0)
  Z4s[i] <- Z4f(Xdata,VaR,ES)
  Z5val <- Z5f(Xdata,VaR,ES)
  Z5s[i,1] <- Z5val[1]
  Z5s[i,2] <- Z5val[2]
  numex[i] <- -sum(Xdata < -VaR1)
}
```


```{r}
nu0 <- 10
nu1s <- c(5,3)

Z1sh1 <- numeric(M)
Z2sh1 <- numeric(M)
Z3sh1 <- numeric(M)
Z4sh1 <- numeric(M)
Z5sh1 <- matrix(NA,nrow = 2*M,2)
numexh1 <- numeric(M)

ES_int <- integrate(function(q) qt(q, df = nu0), lower = 0, upper = alpha)$value
ES <- -1/alpha*ES_int
VaR <- -qt(alpha, df = nu0)
VaR1 <- -qt(beta, df = nu0)

set.seed(2025)
for (j in 1:2){
  nu1 <- nu1s[j]
  
  for (i in 1:M){
    Xdata <- rt(T_, nu1)
    
    Z1sh1[i+(j-1)*M] <- Z1f(Xdata,VaR,ES)
    Z2sh1[i+(j-1)*M] <- Z2f(Xdata,VaR,ES)
    Z3sh1[i+(j-1)*M] <- Z3f(Xdata,nu0)
    Z4sh1[i+(j-1)*M] <- Z4f(Xdata,VaR,ES)
    Z5val <- Z5f(Xdata,VaR,ES)
    Z5sh1[i+(j-1)*M,1] <- Z5val[1]
    Z5sh1[i+(j-1)*M,2] <- Z5val[2]
    numexh1[i+(j-1)*M] <- -sum(Xdata < -VaR1)
  }
}
```

```{r}
df <- data.frame(value = c(numex,numexh1), group = rep(c("10", "5", "3"), each = M))
data <- df[df$group=="10",1]
sorted_unique <- sort(unique(data))

ecdf_fun <- ecdf(data)
cum_probs <- sapply(sorted_unique, ecdf_fun)

niveau1 <- cum_probs[which.min(abs(cum_probs-0.05))]
niveau2 <- cum_probs[which.min(abs(cum_probs-0.1))]
niveau1
niveau2
```

Z2 power
```{r}
df <- na.omit(data.frame(value = c(Z2s,Z2sh1), grp = rep(c("10", "5", "3"), each = M)))
quant <- quantile(df[df$grp=="10",1], probs = c(niveau1, niveau2))

ecdf(df[df$grp=="5",1])(quant[1])
ecdf(df[df$grp=="3",1])(quant[1])

ecdf(df[df$grp=="5",1])(quant[2])
ecdf(df[df$grp=="3",1])(quant[2])
```

Z3 power
```{r}
df <- na.omit(data.frame(value = c(Z3s,Z3sh1), grp = rep(c("10", "5", "3"), each = M)))
quant <- quantile(df[df$grp=="10",1], probs = c(niveau1, niveau2))

ecdf(df[df$grp=="5",1])(quant[1])
ecdf(df[df$grp=="3",1])(quant[1])

ecdf(df[df$grp=="5",1])(quant[2])
ecdf(df[df$grp=="3",1])(quant[2])
```

Z4 power
```{r}
df <- na.omit(data.frame(value = c(Z4s,Z4sh1), grp = rep(c("10", "5", "3"), each = M)))
quant <- quantile(df[df$grp=="10",1], probs = c(niveau1, niveau2))

ecdf(df[df$grp=="5",1])(quant[1])
ecdf(df[df$grp=="3",1])(quant[1])

ecdf(df[df$grp=="5",1])(quant[2])
ecdf(df[df$grp=="3",1])(quant[2])
```

Z5 power
```{r}
parvec <- c("10", "5", "3")
L <- length(parvec)
df1 <- na.omit(data.frame(value = c(Z5s[,1],Z5sh1[,1]), grp = rep(parvec, each = M)))
df2 <- na.omit(data.frame(value = c(Z5s[,2],Z5sh1[,2]), grp = rep(parvec, each = M)))
for (i in 2:L){
  simdf <- df1[df1$grp == parvec[i],]
  simdfh0 <- df1[df1$grp == parvec[1],]
  pvec1 <- 1-ecdf(simdfh0$value)(simdf$value)
  
  simdf <- df2[df2$grp == parvec[i],]
  simdfh0 <- df2[df2$grp == parvec[1],]
  pvec2 <- 1-ecdf(simdfh0$value)(simdf$value)
  
  pvals <- numeric(length(pvec1))
  for (j in 1:length(pvec1)){
    pvals[j] <- min(2 * sum(1 / (1:2)) * min(sort(c(pvec1[j],pvec2[j])) / (1:2)), 1)
  }
  print(parvec[i])
  print(mean(pvals <= niveau1))
  print(mean(pvals <= niveau2))
}
```

Number exceedences power
```{r}
df <- na.omit(data.frame(value = c(numex,numexh1), grp = rep(c("10", "5", "3"), each = M)))
quant <- quantile(df[df$grp=="10",1], probs = c(niveau1, niveau2))

ecdf(df[df$grp=="5",1])(quant[1])
ecdf(df[df$grp=="3",1])(quant[1])

ecdf(df[df$grp=="5",1])(quant[2])
ecdf(df[df$grp=="3",1])(quant[2])
```





Figur 9/RESTEN AF TABLE 2
```{r}
set.seed(2025)
M <- 10000
Z1s <- numeric(M)
Z2s <- numeric(M)
Z3s <- numeric(M)
Z4s <- numeric(M)
Z5s <- matrix(NA,nrow = M,2)
numex <- numeric(M)
nu0 <- 100

ES_int <- integrate(function(q) qstd(q, nu= nu0), lower = 0, upper = alpha)$value
ES <- -1/alpha*ES_int
VaR <- -qstd(alpha, nu = nu0)
VaR1 <- -qstd(beta, nu = nu0)

tsd <- sqrt(nu0/(nu0-2))
for (i in 1:M){
  Xdata <- rstd(T_, nu = nu0)
  
  Z1s[i] <- Z1f(Xdata,VaR,ES)
  Z2s[i] <- Z2f(Xdata,VaR,ES)
  Z3s[i] <- Z3f(Xdata,nu0)
  Z4s[i] <- Z4f(Xdata,VaR,ES)
  Z5val <- Z5f(Xdata,VaR,ES)
  Z5s[i,1] <- Z5val[1]
  Z5s[i,2] <- Z5val[2]
  numex[i] <- -sum(Xdata < -VaR1)
}
```


```{r}
nu0 <- 100
nu1s <- c(10,5,3)

Z1sh1 <- numeric(M)
Z2sh1 <- numeric(M)
Z3sh1 <- numeric(M)
Z4sh1 <- numeric(M)
Z5sh1 <- matrix(NA,nrow = 3*M,2)
numexh1 <- numeric(M)

tsd <- sqrt(nu0/(nu0-2))
ES_int <- integrate(function(q) qstd(q, nu = nu0), lower = 0, upper = alpha)$value
ES <- -1/alpha*ES_int
VaR <- -qstd(alpha, nu = nu0)
VaR1 <- -qstd(beta, nu = nu0)

set.seed(2025)
for (j in 1:3){
  nu1 <- nu1s[j]
  
  for (i in 1:M){
    Xdata <- rstd(T_, nu = nu1)
    
    Z1sh1[i+(j-1)*M] <- Z1f(Xdata,VaR,ES)
    Z2sh1[i+(j-1)*M] <- Z2f(Xdata,VaR,ES)
    Z3sh1[i+(j-1)*M] <- Z3f(Xdata,nu0)
    Z4sh1[i+(j-1)*M] <- Z4f(Xdata,VaR,ES)
    Z5val <- Z5f(Xdata,VaR,ES)
    Z5sh1[i+(j-1)*M,1] <- Z5val[1]
    Z5sh1[i+(j-1)*M,2] <- Z5val[2]
    numexh1[i+(j-1)*M] <- -sum(Xdata < -VaR1)
  }
}
```


```{r}
Z3df <- data.frame(value = c(Z3s,Z3sh1), nu = rep(c("100", "10", "5", "3"), each = M))

x_values <- seq(-1.45, 0.25, length.out = 1000)
data <- data.frame(
  x = rep(x_values, 4),
  y = c(ecdf(Z3df[Z3df$nu=="100",1])(x_values),
        1 - ecdf(Z3df[Z3df$nu=="10",1])(x_values), 
        1 - ecdf(Z3df[Z3df$nu=="5",1])(x_values),
        1 - ecdf(Z3df[Z3df$nu=="3",1])(x_values)),
        group = rep(c("100", "10", "5", "3"), each = length(x_values))
)

ggplot(data, aes(x = x, y = y, color = group)) +
  geom_line(linewidth = 1) +
  labs(
    title = "Figur 9, Z3",
    x = "x",
    y = "Cumulative Probability",
    color = "Group"
    ) +
  theme_minimal()

ggplot(Z3df, aes(x=value, color = nu))+
  geom_density(bounds = c(-1.45, 0.25))+
  labs(
    title = "Figur 9, Z3",
    x = "x",
    y = "Density",
    color = "Group"
    )+
  theme_minimal()
```

```{r}
Z2df <- data.frame(value = c(Z2s,Z2sh1), nu = rep(c("100", "10", "5", "3"), each = M))

x_values <- seq(-1.8, 0.8, length.out = 1000)
data <- data.frame(
  x = rep(x_values, 4),
  y = c(ecdf(Z2df[Z2df$nu=="100",1])(x_values),
        1 - ecdf(Z2df[Z2df$nu=="10",1])(x_values), 
        1 - ecdf(Z2df[Z2df$nu=="5",1])(x_values),
        1 - ecdf(Z2df[Z2df$nu=="3",1])(x_values)),
        group = rep(c("100", "10", "5", "3"), each = length(x_values))
)

ggplot(data, aes(x = x, y = y, color = group)) +
  geom_line(linewidth = 1) +
  labs(
    title = "Figur 9, Z2",
    x = "x",
    y = "Cumulative Probability",
    color = "Group"
    ) +
  theme_minimal()

ggplot(Z2df, aes(x=value, color = nu))+
  geom_density(bounds = c(-1.8, 0.8))+
  labs(
    title = "Figur 9, Z2",
    x = "x",
    y = "Density",
    color = "Group"
    )+
  theme_minimal()
```


```{r}
df <- data.frame(value = c(numex,numexh1), group = rep(c("100", "10", "5", "3"), each = M))

x_values <- seq(-9, 0, length.out = 1000)
data <- data.frame(
  x = rep(x_values, 4),
  y = c(ecdf(df[df$group=="100",1])(x_values),
        1-ecdf(df[df$group=="10",1])(x_values), 
        1-ecdf(df[df$group=="5",1])(x_values),
        1-ecdf(df[df$group=="3",1])(x_values)),
        group = rep(c("100", "10", "5", "3"), each = length(x_values))
)

ggplot(data, aes(x = x, y = y, color = group)) +
  geom_line(linewidth = 1) +
  labs(
    title = "Figur 9, numexceed",
    x = "x",
    y = "Cumulative Probability",
    color = "Group"
    ) +
  theme_minimal()

ggplot(df, aes(x=value, color = group))+
  geom_density()+
  labs(
    title = "Figur 9, numexceed",
    x = "x",
    y = "Density",
    color = "Group"
    )+
  xlim(-9,0)+
  theme_minimal()
```


```{r}
df <- data.frame(value = c(numex,numexh1), group = rep(c("100", "10", "5", "3"), each = M))
data <- df[df$group=="100",1]
sorted_unique <- sort(unique(data))

ecdf_fun <- ecdf(data)
cum_probs <- sapply(sorted_unique, ecdf_fun)

niveau1 <- cum_probs[which.min(abs(cum_probs-0.05))]
niveau2 <- cum_probs[which.min(abs(cum_probs-0.1))]
niveau1
niveau2
```


Z2 power
```{r}
df <- na.omit(data.frame(value = c(Z2s,Z2sh1), grp = rep(c("100", "10", "5", "3"), each = M)))
quant <- quantile(df[df$grp=="100",1], probs = c(niveau1, niveau2))

ecdf(df[df$grp=="10",1])(quant[1])
ecdf(df[df$grp=="3",1])(quant[1])

ecdf(df[df$grp=="10",1])(quant[2])
ecdf(df[df$grp=="3",1])(quant[2])
```

Z3 power
```{r}
df <- na.omit(data.frame(value = c(Z3s,Z3sh1), grp = rep(c("100", "10", "5", "3"), each = M)))
quant <- quantile(df[df$grp=="100",1], probs = c(niveau1, niveau2))

ecdf(df[df$grp=="10",1])(quant[1])
ecdf(df[df$grp=="3",1])(quant[1])

ecdf(df[df$grp=="10",1])(quant[2])
ecdf(df[df$grp=="3",1])(quant[2])
```

Z4 power
```{r}
df <- na.omit(data.frame(value = c(Z4s,Z4sh1), grp = rep(c("100", "10", "5", "3"), each = M)))
quant <- quantile(df[df$grp=="100",1], probs = c(niveau1, niveau2))

ecdf(df[df$grp=="10",1])(quant[1])
ecdf(df[df$grp=="3",1])(quant[1])

ecdf(df[df$grp=="10",1])(quant[2])
ecdf(df[df$grp=="3",1])(quant[2])
```

Z5 power
```{r}
parvec <- c("100", "10", "5", "3")
L <- length(parvec)
df1 <- na.omit(data.frame(value = c(Z5s[,1],Z5sh1[,1]), grp = rep(parvec, each = M)))
df2 <- na.omit(data.frame(value = c(Z5s[,2],Z5sh1[,2]), grp = rep(parvec, each = M)))
for (i in 2:L){
  simdf <- df1[df1$grp == parvec[i],]
  simdfh0 <- df1[df1$grp == parvec[1],]
  pvec1 <- 1-ecdf(simdfh0$value)(simdf$value)
  
  simdf <- df2[df2$grp == parvec[i],]
  simdfh0 <- df2[df2$grp == parvec[1],]
  pvec2 <- 1-ecdf(simdfh0$value)(simdf$value)
  
  pvals <- numeric(length(pvec1))
  for (j in 1:length(pvec1)){
    pvals[j] <- min(2 * sum(1 / (1:2)) * min(sort(c(pvec1[j],pvec2[j])) / (1:2)), 1)
  }
  print(parvec[i])
  print(mean(pvals <= niveau1))
  print(mean(pvals <= niveau2))
}
```

Number exceedences power
```{r}
df <- na.omit(data.frame(value = c(numex,numexh1), grp = rep(c("100", "10", "5", "3"), each = M)))
quant <- quantile(df[df$grp=="100",1], probs = c(niveau1, niveau2))

ecdf(df[df$grp=="10",1])(quant[1])
ecdf(df[df$grp=="3",1])(quant[1])

ecdf(df[df$grp=="10",1])(quant[2])
ecdf(df[df$grp=="3",1])(quant[2])
```




RESTEN TABLE 2
```{r}
set.seed(2025)
M <- 10000
Z1s <- numeric(M)
Z2s <- numeric(M)
Z3s <- numeric(M)
Z4s <- numeric(M)
Z5s <- matrix(NA,nrow = M,2)
numex <- numeric(M)
nu0 <- 10

ES_int <- integrate(function(q) qstd(q, nu= nu0), lower = 0, upper = alpha)$value
ES <- -1/alpha*ES_int
VaR <- -qstd(alpha, nu = nu0)
VaR1 <- -qstd(beta, nu = nu0)

tsd <- sqrt(nu0/(nu0-2))
for (i in 1:M){
  Xdata <- rstd(T_, nu = nu0)
  
  Z1s[i] <- Z1f(Xdata,VaR,ES)
  Z2s[i] <- Z2f(Xdata,VaR,ES)
  Z3s[i] <- Z3f(Xdata,nu0)
  Z4s[i] <- Z4f(Xdata,VaR,ES)
  Z5val <- Z5f(Xdata,VaR,ES)
  Z5s[i,1] <- Z5val[1]
  Z5s[i,2] <- Z5val[2]
  numex[i] <- -sum(Xdata < -VaR1)
}
```


```{r}
nu0 <- 10
nu1s <- c(5,3)

Z1sh1 <- numeric(M)
Z2sh1 <- numeric(M)
Z3sh1 <- numeric(M)
Z4sh1 <- numeric(M)
Z5sh1 <- matrix(NA,nrow = 2*M,2)
numexh1 <- numeric(M)

tsd <- sqrt(nu0/(nu0-2))
ES_int <- integrate(function(q) qstd(q, nu = nu0), lower = 0, upper = alpha)$value
ES <- -1/alpha*ES_int
VaR <- -qstd(alpha, nu = nu0)
VaR1 <- -qstd(beta, nu = nu0)

set.seed(2025)
for (j in 1:2){
  nu1 <- nu1s[j]
  
  for (i in 1:M){
    Xdata <- rstd(T_, nu = nu1)
    
    Z1sh1[i+(j-1)*M] <- Z1f(Xdata,VaR,ES)
    Z2sh1[i+(j-1)*M] <- Z2f(Xdata,VaR,ES)
    Z3sh1[i+(j-1)*M] <- Z3f(Xdata,nu0)
    Z4sh1[i+(j-1)*M] <- Z4f(Xdata,VaR,ES)
    Z5val <- Z5f(Xdata,VaR,ES)
    Z5sh1[i+(j-1)*M,1] <- Z5val[1]
    Z5sh1[i+(j-1)*M,2] <- Z5val[2]
    numexh1[i+(j-1)*M] <- -sum(Xdata < -VaR1)
  }
}
```

```{r}
df <- data.frame(value = c(numex,numexh1), group = rep(c("10", "5", "3"), each = M))
data <- df[df$group=="10",1]
sorted_unique <- sort(unique(data))

ecdf_fun <- ecdf(data)
cum_probs <- sapply(sorted_unique, ecdf_fun)

niveau1 <- cum_probs[which.min(abs(cum_probs-0.05))]
niveau2 <- cum_probs[which.min(abs(cum_probs-0.1))]
niveau1
niveau2
```

Z2 power
```{r}
df <- na.omit(data.frame(value = c(Z2s,Z2sh1), grp = rep(c("10", "5", "3"), each = M)))
quant <- quantile(df[df$grp=="10",1], probs = c(niveau1, niveau2))

ecdf(df[df$grp=="5",1])(quant[1])
ecdf(df[df$grp=="3",1])(quant[1])

ecdf(df[df$grp=="5",1])(quant[2])
ecdf(df[df$grp=="3",1])(quant[2])
```

Z3 power
```{r}
df <- na.omit(data.frame(value = c(Z3s,Z3sh1), grp = rep(c("10", "5", "3"), each = M)))
quant <- quantile(df[df$grp=="10",1], probs = c(niveau1, niveau2))

ecdf(df[df$grp=="5",1])(quant[1])
ecdf(df[df$grp=="3",1])(quant[1])

ecdf(df[df$grp=="5",1])(quant[2])
ecdf(df[df$grp=="3",1])(quant[2])
```

Z4 power
```{r}
df <- na.omit(data.frame(value = c(Z4s,Z4sh1), grp = rep(c("10", "5", "3"), each = M)))
quant <- quantile(df[df$grp=="10",1], probs = c(niveau1, niveau2))

ecdf(df[df$grp=="5",1])(quant[1])
ecdf(df[df$grp=="3",1])(quant[1])

ecdf(df[df$grp=="5",1])(quant[2])
ecdf(df[df$grp=="3",1])(quant[2])
```

Z5 power
```{r}
parvec <- c("10", "5", "3")
L <- length(parvec)
df1 <- na.omit(data.frame(value = c(Z5s[,1],Z5sh1[,1]), grp = rep(parvec, each = M)))
df2 <- na.omit(data.frame(value = c(Z5s[,2],Z5sh1[,2]), grp = rep(parvec, each = M)))
for (i in 2:L){
  simdf <- df1[df1$grp == parvec[i],]
  simdfh0 <- df1[df1$grp == parvec[1],]
  pvec1 <- 1-ecdf(simdfh0$value)(simdf$value)
  
  simdf <- df2[df2$grp == parvec[i],]
  simdfh0 <- df2[df2$grp == parvec[1],]
  pvec2 <- 1-ecdf(simdfh0$value)(simdf$value)
  
  pvals <- numeric(length(pvec1))
  for (j in 1:length(pvec1)){
    pvals[j] <- min(2 * sum(1 / (1:2)) * min(sort(c(pvec1[j],pvec2[j])) / (1:2)), 1)
  }
  print(parvec[i])
  print(mean(pvals <= niveau1))
  print(mean(pvals <= niveau2))
}
```

Number exceedences power
```{r}
df <- na.omit(data.frame(value = c(numex,numexh1), grp = rep(c("10", "5", "3"), each = M)))
quant <- quantile(df[df$grp=="10",1], probs = c(niveau1, niveau2))

ecdf(df[df$grp=="5",1])(quant[1])
ecdf(df[df$grp=="3",1])(quant[1])

ecdf(df[df$grp=="5",1])(quant[2])
ecdf(df[df$grp=="3",1])(quant[2])
```









Figur 12/TABLE 3
```{r}
set.seed(2025)
M <- 10000
Z1s <- numeric(M)
Z2s <- numeric(M)
Z3s <- numeric(M)
Z4s <- numeric(M)
Z5s <- matrix(NA,nrow = M,2)
numex <- numeric(M)
nu0 <- 100

ES_int <- integrate(function(q) qt(q, df= nu0), lower = 0, upper = alpha)$value
ES <- -1/alpha*ES_int
VaR <- -qt(alpha, df = nu0)
VaR1 <- -qt(beta, df = nu0)

for (i in 1:M){
  Xdata <- rt(T_, nu0)
  
  Z1s[i] <- Z1f(Xdata,VaR,ES)
  Z2s[i] <- Z2f(Xdata,VaR,ES)
  Z3s[i] <- Z3f(Xdata,nu0)
  Z4s[i] <- Z4f(Xdata,VaR,ES)
  Z5val <- Z5f(Xdata,VaR,ES)
  Z5s[i,1] <- Z5val[1]
  Z5s[i,2] <- Z5val[2]
  numex[i] <- -sum(Xdata < -VaR1)
}
```


```{r}
nu0 <- 100
nu1s <- c(10,5,3)

qth0 <- qt(0.025, nu0)
qth1 <- qth0-qt(0.025, nu1s)

Z1sh1 <- numeric(M)
Z2sh1 <- numeric(M)
Z3sh1 <- numeric(M)
Z4sh1 <- numeric(M)
Z5sh1 <- matrix(NA,nrow = 3*M,2)
numexh1 <- numeric(M)

ES_int <- integrate(function(q) qt(q, df = nu0), lower = 0, upper = alpha)$value
ES <- -1/alpha*ES_int
VaR <- -qt(alpha, df = nu0)
VaR1 <- -qt(beta, df = nu0)

set.seed(2025)
for (j in 1:3){
  nu1 <- nu1s[j]
  
  for (i in 1:M){
    Xdata <- rt(T_, nu1)+qth1[j]
    
    Z1sh1[i+(j-1)*M] <- Z1f(Xdata,VaR,ES)
    Z2sh1[i+(j-1)*M] <- Z2f(Xdata,VaR,ES)
    Z3sh1[i+(j-1)*M] <- Z3f(Xdata,nu0)
    Z4sh1[i+(j-1)*M] <- Z4f(Xdata,VaR,ES)
    Z5val <- Z5f(Xdata,VaR,ES)
    Z5sh1[i+(j-1)*M,1] <- Z5val[1]
    Z5sh1[i+(j-1)*M,2] <- Z5val[2]
    numexh1[i+(j-1)*M] <- -sum(Xdata < -VaR1)
  }
}
```


```{r}
Z3df <- data.frame(value = c(Z3s,Z3sh1), nu = rep(c("100", "10", "5", "3"), each = M))

x_values <- seq(-2.5, 0.25, length.out = 1000)
data <- data.frame(
  x = rep(x_values, 4),
  y = c(ecdf(Z3df[Z3df$nu=="100",1])(x_values),
        1 - ecdf(Z3df[Z3df$nu=="10",1])(x_values), 
        1 - ecdf(Z3df[Z3df$nu=="5",1])(x_values),
        1 - ecdf(Z3df[Z3df$nu=="3",1])(x_values)),
        group = rep(c("100", "10", "5", "3"), each = length(x_values))
)

ggplot(data, aes(x = x, y = y, color = group)) +
  geom_line(linewidth = 1) +
  labs(
    title = "Figur 12, Z3",
    x = "x",
    y = "Cumulative Probability",
    color = "Group"
    ) +
  theme_minimal()

ggplot(Z3df, aes(x=value, color = nu))+
  geom_density(bounds = c(-2.5, 0.25))+
  labs(
    title = "Figur 12, Z3",
    x = "x",
    y = "Density",
    color = "Group"
    )+
  theme_minimal()
```


```{r}
Z2df <- data.frame(value = c(Z2s,Z2sh1), nu = rep(c("100", "10", "5", "3"), each = M))

x_values <- seq(-3, 0.8, length.out = 1000)
data <- data.frame(
  x = rep(x_values, 4),
  y = c(ecdf(Z2df[Z2df$nu=="100",1])(x_values),
        1 - ecdf(Z2df[Z2df$nu=="10",1])(x_values), 
        1 - ecdf(Z2df[Z2df$nu=="5",1])(x_values),
        1 - ecdf(Z2df[Z2df$nu=="3",1])(x_values)),
        group = rep(c("100", "10", "5", "3"), each = length(x_values))
)

ggplot(data, aes(x = x, y = y, color = group)) +
  geom_line(linewidth = 1) +
  labs(
    title = "Figur 12, Z2",
    x = "x",
    y = "Cumulative Probability",
    color = "Group"
    ) +
  theme_minimal()

ggplot(Z2df, aes(x=value, color = nu))+
  geom_density(bounds = c(-3, 0.8))+
  labs(
    title = "Figur 12, Z2",
    x = "x",
    y = "Density",
    color = "Group"
    )+
  theme_minimal()
```


```{r}
Z1df <- data.frame(value = c(Z1s,Z1sh1), nu = rep(c("100", "10", "5", "3"), each = M))

x_values <- seq(-2.6, 0.2, length.out = 1000)
data <- data.frame(
  x = rep(x_values, 4),
  y = c(ecdf(Z1df[Z1df$nu=="100",1])(x_values),
        1 - ecdf(Z1df[Z1df$nu=="10",1])(x_values), 
        1 - ecdf(Z1df[Z1df$nu=="5",1])(x_values),
        1 - ecdf(Z1df[Z1df$nu=="3",1])(x_values)),
        group = rep(c("100", "10", "5", "3"), each = length(x_values))
)

ggplot(data, aes(x = x, y = y, color = group)) +
  geom_line(linewidth = 1) +
  labs(
    title = "Figur 12, Z1",
    x = "x",
    y = "Cumulative Probability",
    color = "Group"
    ) +
  theme_minimal()

ggplot(Z1df, aes(x=value, color = nu))+
  geom_density(bounds = c(-2.6, 0.2))+
  labs(
    title = "Figur 12, Z1",
    x = "x",
    y = "Density",
    color = "Group"
    )+
  theme_minimal()
```


```{r}
df <- data.frame(value = c(numex,numexh1), group = rep(c("100", "10", "5", "3"), each = M))

x_values <- seq(-10, 0, length.out = 1000)
data <- data.frame(
  x = rep(x_values, 4),
  y = c(ecdf(df[df$group=="100",1])(x_values),
        1-ecdf(df[df$group=="10",1])(x_values), 
        1-ecdf(df[df$group=="5",1])(x_values),
        1-ecdf(df[df$group=="3",1])(x_values)),
        group = rep(c("100", "10", "5", "3"), each = length(x_values))
)

ggplot(data, aes(x = x, y = y, color = group)) +
  geom_line(linewidth = 1) +
  labs(
    title = "Figur 12, numexceed",
    x = "x",
    y = "Cumulative Probability",
    color = "Group"
    ) +
  theme_minimal()

ggplot(df, aes(x=value, color = group))+
  geom_density()+
  labs(
    title = "Figur 12, numexceed",
    x = "x",
    y = "Density",
    color = "Group"
    )+
  xlim(-10,0)+
  theme_minimal()
```


```{r}
df <- data.frame(value = c(numex,numexh1), group = rep(c("100", "10", "5", "3"), each = M))
data <- df[df$group=="100",1]
sorted_unique <- sort(unique(data))

ecdf_fun <- ecdf(data)
cum_probs <- sapply(sorted_unique, ecdf_fun)

niveau1 <- cum_probs[which.min(abs(cum_probs-0.05))]
niveau2 <- cum_probs[which.min(abs(cum_probs-0.1))]
niveau1
niveau2
```


Z1 power
```{r}
quant <- quantile(Z1df[Z1df$nu=="100",1][!is.nan(Z1df[Z1df$nu=="100",1])],probs = c(niveau1, niveau2))

ecdf(Z1df[Z1df$nu=="10",1][!is.nan(Z1df[Z1df$nu=="10",1])])(quant[1])
ecdf(Z1df[Z1df$nu=="3",1][!is.nan(Z1df[Z1df$nu=="3",1])])(quant[1])

ecdf(Z1df[Z1df$nu=="10",1][!is.nan(Z1df[Z1df$nu=="10",1])])(quant[2])
ecdf(Z1df[Z1df$nu=="3",1][!is.nan(Z1df[Z1df$nu=="3",1])])(quant[2])
```

Z2 power
```{r}
df <- na.omit(data.frame(value = c(Z2s,Z2sh1), grp = rep(c("100", "10", "5", "3"), each = M)))
quant <- quantile(df[df$grp=="100",1], probs = c(niveau1, niveau2))

ecdf(df[df$grp=="10",1])(quant[1])
ecdf(df[df$grp=="3",1])(quant[1])

ecdf(df[df$grp=="10",1])(quant[2])
ecdf(df[df$grp=="3",1])(quant[2])
```

Z3 power
```{r}
df <- na.omit(data.frame(value = c(Z3s,Z3sh1), grp = rep(c("100", "10", "5", "3"), each = M)))
quant <- quantile(df[df$grp=="100",1], probs = c(niveau1, niveau2))

ecdf(df[df$grp=="10",1])(quant[1])
ecdf(df[df$grp=="3",1])(quant[1])

ecdf(df[df$grp=="10",1])(quant[2])
ecdf(df[df$grp=="3",1])(quant[2])
```

Z4 power
```{r}
df <- na.omit(data.frame(value = c(Z4s,Z4sh1), grp = rep(c("100", "10", "5", "3"), each = M)))
quant <- quantile(df[df$grp=="100",1], probs = c(niveau1, niveau2))

ecdf(df[df$grp=="10",1])(quant[1])
ecdf(df[df$grp=="3",1])(quant[1])

ecdf(df[df$grp=="10",1])(quant[2])
ecdf(df[df$grp=="3",1])(quant[2])
```

Z5 power
```{r}
parvec <- c("100", "10", "5", "3")
L <- length(parvec)
df1 <- na.omit(data.frame(value = c(Z5s[,1],Z5sh1[,1]), grp = rep(parvec, each = M)))
df2 <- na.omit(data.frame(value = c(Z5s[,2],Z5sh1[,2]), grp = rep(parvec, each = M)))
for (i in 2:L){
  simdf <- df1[df1$grp == parvec[i],]
  simdfh0 <- df1[df1$grp == parvec[1],]
  pvec1 <- 1-ecdf(simdfh0$value)(simdf$value)
  
  simdf <- df2[df2$grp == parvec[i],]
  simdfh0 <- df2[df2$grp == parvec[1],]
  pvec2 <- 1-ecdf(simdfh0$value)(simdf$value)
  
  pvals <- numeric(length(pvec1))
  for (j in 1:length(pvec1)){
    pvals[j] <- min(2 * sum(1 / (1:2)) * min(sort(c(pvec1[j],pvec2[j])) / (1:2)), 1)
  }
  print(parvec[i])
  print(mean(pvals <= niveau1))
  print(mean(pvals <= niveau2))
}
```

Number exceedences power
```{r}
df <- na.omit(data.frame(value = c(numex,numexh1), grp = rep(c("100", "10", "5", "3"), each = M)))
quant <- quantile(df[df$grp=="100",1], probs = c(niveau1, niveau2))

ecdf(df[df$grp=="10",1])(quant[1])
ecdf(df[df$grp=="3",1])(quant[1])

ecdf(df[df$grp=="10",1])(quant[2])
ecdf(df[df$grp=="3",1])(quant[2])
```







MERE TABLE 3
```{r}
set.seed(2025)
M <- 10000
Z1s <- numeric(M)
Z2s <- numeric(M)
Z3s <- numeric(M)
Z4s <- numeric(M)
Z5s <- matrix(NA,nrow = M,2)
numex <- numeric(M)
nu0 <- 10

ES_int <- integrate(function(q) qt(q, df= nu0), lower = 0, upper = alpha)$value
ES <- -1/alpha*ES_int
VaR <- -qt(alpha, df = nu0)
VaR1 <- -qt(beta, df = nu0)

for (i in 1:M){
  Xdata <- rt(T_, nu0)
  
  Z1s[i] <- Z1f(Xdata,VaR,ES)
  Z2s[i] <- Z2f(Xdata,VaR,ES)
  Z3s[i] <- Z3f(Xdata,nu0)
  Z4s[i] <- Z4f(Xdata,VaR,ES)
  Z5val <- Z5f(Xdata,VaR,ES)
  Z5s[i,1] <- Z5val[1]
  Z5s[i,2] <- Z5val[2]
  numex[i] <- -sum(Xdata < -VaR1)
}
```


```{r}
nu0 <- 10
nu1s <- c(5,3)

qth0 <- qt(0.025, nu0)
qth1 <- qth0-qt(0.025, nu1s)

Z1sh1 <- numeric(M)
Z2sh1 <- numeric(M)
Z3sh1 <- numeric(M)
Z4sh1 <- numeric(M)
Z5sh1 <- matrix(NA,nrow = 2*M,2)
numexh1 <- numeric(M)

ES_int <- integrate(function(q) qt(q, df = nu0), lower = 0, upper = alpha)$value
ES <- -1/alpha*ES_int
VaR <- -qt(alpha, df = nu0)
VaR1 <- -qt(beta, df = nu0)

set.seed(2025)
for (j in 1:2){
  nu1 <- nu1s[j]
  
  for (i in 1:M){
    Xdata <- rt(T_, nu1)+qth1[j]
    
    Z1sh1[i+(j-1)*M] <- Z1f(Xdata,VaR,ES)
    Z2sh1[i+(j-1)*M] <- Z2f(Xdata,VaR,ES)
    Z3sh1[i+(j-1)*M] <- Z3f(Xdata,nu0)
    Z4sh1[i+(j-1)*M] <- Z4f(Xdata,VaR,ES)
    Z5val <- Z5f(Xdata,VaR,ES)
    Z5sh1[i+(j-1)*M,1] <- Z5val[1]
    Z5sh1[i+(j-1)*M,2] <- Z5val[2]
    numexh1[i+(j-1)*M] <- -sum(Xdata < -VaR1)
  }
}
```


```{r}
df <- data.frame(value = c(numex,numexh1), group = rep(c("10", "5", "3"), each = M))
data <- df[df$group=="10",1]
sorted_unique <- sort(unique(data))

ecdf_fun <- ecdf(data)
cum_probs <- sapply(sorted_unique, ecdf_fun)

niveau1 <- cum_probs[which.min(abs(cum_probs-0.05))]
niveau2 <- cum_probs[which.min(abs(cum_probs-0.1))]
niveau1
niveau2
```


Z1 power
```{r}
Z1df <- data.frame(value = c(Z1s,Z1sh1), nu = rep(c("10", "5", "3"), each = M))
quant <- quantile(Z1df[Z1df$nu=="10",1][!is.nan(Z1df[Z1df$nu=="10",1])],probs = c(niveau1, niveau2))

ecdf(Z1df[Z1df$nu=="5",1][!is.nan(Z1df[Z1df$nu=="10",1])])(quant[1])
ecdf(Z1df[Z1df$nu=="3",1][!is.nan(Z1df[Z1df$nu=="3",1])])(quant[1])

ecdf(Z1df[Z1df$nu=="5",1][!is.nan(Z1df[Z1df$nu=="10",1])])(quant[2])
ecdf(Z1df[Z1df$nu=="3",1][!is.nan(Z1df[Z1df$nu=="3",1])])(quant[2])
```

Z2 power
```{r}
df <- na.omit(data.frame(value = c(Z2s,Z2sh1), grp = rep(c("10", "5", "3"), each = M)))
quant <- quantile(df[df$grp=="10",1], probs = c(niveau1, niveau2))

ecdf(df[df$grp=="5",1])(quant[1])
ecdf(df[df$grp=="3",1])(quant[1])

ecdf(df[df$grp=="5",1])(quant[2])
ecdf(df[df$grp=="3",1])(quant[2])
```

Z3 power
```{r}
df <- na.omit(data.frame(value = c(Z3s,Z3sh1), grp = rep(c("10", "5", "3"), each = M)))
quant <- quantile(df[df$grp=="10",1], probs = c(niveau1, niveau2))

ecdf(df[df$grp=="5",1])(quant[1])
ecdf(df[df$grp=="3",1])(quant[1])

ecdf(df[df$grp=="5",1])(quant[2])
ecdf(df[df$grp=="3",1])(quant[2])
```

Z4 power
```{r}
df <- na.omit(data.frame(value = c(Z4s,Z4sh1), grp = rep(c("10", "5", "3"), each = M)))
quant <- quantile(df[df$grp=="10",1], probs = c(niveau1, niveau2))

ecdf(df[df$grp=="5",1])(quant[1])
ecdf(df[df$grp=="3",1])(quant[1])

ecdf(df[df$grp=="5",1])(quant[2])
ecdf(df[df$grp=="3",1])(quant[2])
```

Z5 power
```{r}
parvec <- c("10", "5", "3")
L <- length(parvec)
df1 <- na.omit(data.frame(value = c(Z5s[,1],Z5sh1[,1]), grp = rep(parvec, each = M)))
df2 <- na.omit(data.frame(value = c(Z5s[,2],Z5sh1[,2]), grp = rep(parvec, each = M)))
for (i in 2:L){
  simdf <- df1[df1$grp == parvec[i],]
  simdfh0 <- df1[df1$grp == parvec[1],]
  pvec1 <- 1-ecdf(simdfh0$value)(simdf$value)
  
  simdf <- df2[df2$grp == parvec[i],]
  simdfh0 <- df2[df2$grp == parvec[1],]
  pvec2 <- 1-ecdf(simdfh0$value)(simdf$value)
  
  pvals <- numeric(length(pvec1))
  for (j in 1:length(pvec1)){
    pvals[j] <- min(2 * sum(1 / (1:2)) * min(sort(c(pvec1[j],pvec2[j])) / (1:2)), 1)
  }
  print(parvec[i])
  print(mean(pvals <= niveau1))
  print(mean(pvals <= niveau2))
}
```

Number of Exceedances
```{r}
df <- na.omit(data.frame(value = c(numex,numexh1), grp = rep(c("10", "5", "3"), each = M)))
quant <- quantile(df[df$grp=="10",1], probs = c(niveau1, niveau2))

ecdf(df[df$grp=="5",1])(quant[1])
ecdf(df[df$grp=="3",1])(quant[1])

ecdf(df[df$grp=="5",1])(quant[2])
ecdf(df[df$grp=="3",1])(quant[2])
```





MERE TABLE 3 MED NORMALISERET T FORDELING PT 1
```{r}
set.seed(2025)
M <- 10000
Z1s <- numeric(M)
Z2s <- numeric(M)
Z3s <- numeric(M)
Z4s <- numeric(M)
Z5s <- matrix(NA,nrow = M,2)
numex <- numeric(M)
nu0 <- 100

ES_int <- integrate(function(q) qstd(q, nu= nu0), lower = 0, upper = alpha)$value
ES <- -1/alpha*ES_int
VaR <- -qstd(alpha, nu = nu0)
VaR1 <- -qstd(beta, nu = nu0)

for (i in 1:M){
  Xdata <- rstd(T_, nu=nu0)
  
  Z1s[i] <- Z1f(Xdata,VaR,ES)
  Z2s[i] <- Z2f(Xdata,VaR,ES)
  Z3s[i] <- Z3f(Xdata,nu0)
  Z4s[i] <- Z4f(Xdata,VaR,ES)
  Z5val <- Z5f(Xdata,VaR,ES)
  Z5s[i,1] <- Z5val[1]
  Z5s[i,2] <- Z5val[2]
  numex[i] <- -sum(Xdata < -VaR1)
}
```


```{r}
nu0 <- 100
nu1s <- c(10,3)

qth0 <- qstd(0.025, nu=nu0)
qth1 <- qth0-qstd(0.025, nu=nu1s)

Z1sh1 <- numeric(M)
Z2sh1 <- numeric(M)
Z3sh1 <- numeric(M)
Z4sh1 <- numeric(M)
Z5sh1 <- matrix(NA,nrow = 2*M,2)
numexh1 <- numeric(M)

ES_int <- integrate(function(q) qstd(q, nu = nu0), lower = 0, upper = alpha)$value
ES <- -1/alpha*ES_int
VaR <- -qstd(alpha, nu = nu0)
VaR1 <- -qstd(beta, nu = nu0)

set.seed(2025)
for (j in 1:2){
  nu1 <- nu1s[j]
  
  for (i in 1:M){
    Xdata <- rstd(T_, nu=nu1)+qth1[j]
    
    Z1sh1[i+(j-1)*M] <- Z1f(Xdata,VaR,ES)
    Z2sh1[i+(j-1)*M] <- Z2f(Xdata,VaR,ES)
    Z3sh1[i+(j-1)*M] <- Z3f(Xdata,nu0)
    Z4sh1[i+(j-1)*M] <- Z4f(Xdata,VaR,ES)
    Z5val <- Z5f(Xdata,VaR,ES)
    Z5sh1[i+(j-1)*M,1] <- Z5val[1]
    Z5sh1[i+(j-1)*M,2] <- Z5val[2]
    numexh1[i+(j-1)*M] <- -sum(Xdata < -VaR1)
  }
}
```


```{r}
df <- data.frame(value = c(numex,numexh1), group = rep(c("100", "10", "3"), each = M))
data <- df[df$group=="100",1]
sorted_unique <- sort(unique(data))

ecdf_fun <- ecdf(data)
cum_probs <- sapply(sorted_unique, ecdf_fun)

niveau1 <- cum_probs[which.min(abs(cum_probs-0.05))]
niveau2 <- cum_probs[which.min(abs(cum_probs-0.1))]
niveau1
niveau2
```

Z1 power
```{r}
Z1df <- data.frame(value = c(Z1s,Z1sh1), nu = rep(c("100", "10", "3"), each = M))
quant <- quantile(Z1df[Z1df$nu=="100",1][!is.nan(Z1df[Z1df$nu=="100",1])],probs = c(niveau1, niveau2))

ecdf(Z1df[Z1df$nu=="10",1][!is.nan(Z1df[Z1df$nu=="10",1])])(quant[1])
ecdf(Z1df[Z1df$nu=="3",1][!is.nan(Z1df[Z1df$nu=="3",1])])(quant[1])

ecdf(Z1df[Z1df$nu=="10",1][!is.nan(Z1df[Z1df$nu=="10",1])])(quant[2])
ecdf(Z1df[Z1df$nu=="3",1][!is.nan(Z1df[Z1df$nu=="3",1])])(quant[2])
```

Z2 power
```{r}
df <- na.omit(data.frame(value = c(Z2s,Z2sh1), grp = rep(c("100", "10", "3"), each = M)))
quant <- quantile(df[df$grp=="100",1], probs = c(niveau1, niveau2))

ecdf(df[df$grp=="10",1])(quant[1])
ecdf(df[df$grp=="3",1])(quant[1])

ecdf(df[df$grp=="10",1])(quant[2])
ecdf(df[df$grp=="3",1])(quant[2])
```

Z3 power
```{r}
df <- na.omit(data.frame(value = c(Z3s,Z3sh1), grp = rep(c("100", "10", "3"), each = M)))
quant <- quantile(df[df$grp=="100",1], probs = c(niveau1, niveau2))

ecdf(df[df$grp=="10",1])(quant[1])
ecdf(df[df$grp=="3",1])(quant[1])

ecdf(df[df$grp=="10",1])(quant[2])
ecdf(df[df$grp=="3",1])(quant[2])
```

Z4 power
```{r}
df <- na.omit(data.frame(value = c(Z4s,Z4sh1), grp = rep(c("100", "10", "3"), each = M)))
quant <- quantile(df[df$grp=="100",1], probs = c(niveau1, niveau2))

ecdf(df[df$grp=="10",1])(quant[1])
ecdf(df[df$grp=="3",1])(quant[1])

ecdf(df[df$grp=="10",1])(quant[2])
ecdf(df[df$grp=="3",1])(quant[2])
```

Z5 power
```{r}
parvec <- c("100", "10", "3")
L <- length(parvec)
df1 <- na.omit(data.frame(value = c(Z5s[,1],Z5sh1[,1]), grp = rep(parvec, each = M)))
df2 <- na.omit(data.frame(value = c(Z5s[,2],Z5sh1[,2]), grp = rep(parvec, each = M)))
for (i in 2:L){
  simdf <- df1[df1$grp == parvec[i],]
  simdfh0 <- df1[df1$grp == parvec[1],]
  pvec1 <- 1-ecdf(simdfh0$value)(simdf$value)
  
  simdf <- df2[df2$grp == parvec[i],]
  simdfh0 <- df2[df2$grp == parvec[1],]
  pvec2 <- 1-ecdf(simdfh0$value)(simdf$value)
  
  pvals <- numeric(length(pvec1))
  for (j in 1:length(pvec1)){
    pvals[j] <- min(2 * sum(1 / (1:2)) * min(sort(c(pvec1[j],pvec2[j])) / (1:2)), 1)
  }
  print(parvec[i])
  print(mean(pvals <= niveau1))
  print(mean(pvals <= niveau2))
}
```

Number of Exceedances
```{r}
df <- na.omit(data.frame(value = c(numex,numexh1), grp = rep(c("100", "10", "3"), each = M)))
quant <- quantile(df[df$grp=="100",1], probs = c(niveau1, niveau2))

ecdf(df[df$grp=="10",1])(quant[1])
ecdf(df[df$grp=="3",1])(quant[1])

ecdf(df[df$grp=="10",1])(quant[2])
ecdf(df[df$grp=="3",1])(quant[2])
```





MERE TABLE 3 MED NORMALISERET T FORDELING PT 2
```{r}
set.seed(2025)
M <- 10000
Z1s <- numeric(M)
Z2s <- numeric(M)
Z3s <- numeric(M)
Z4s <- numeric(M)
Z5s <- matrix(NA,nrow = M,2)
numex <- numeric(M)
nu0 <- 10

ES_int <- integrate(function(q) qstd(q, nu= nu0), lower = 0, upper = alpha)$value
ES <- -1/alpha*ES_int
VaR <- -qstd(alpha, nu = nu0)
VaR1 <- -qstd(beta, nu = nu0)

for (i in 1:M){
  Xdata <- rstd(T_, nu=nu0)
  
  Z1s[i] <- Z1f(Xdata,VaR,ES)
  Z2s[i] <- Z2f(Xdata,VaR,ES)
  Z3s[i] <- Z3f(Xdata,nu0)
  Z4s[i] <- Z4f(Xdata,VaR,ES)
  Z5val <- Z5f(Xdata,VaR,ES)
  Z5s[i,1] <- Z5val[1]
  Z5s[i,2] <- Z5val[2]
  numex[i] <- -sum(Xdata < -VaR1)
}
```


```{r}
nu0 <- 10
nu1s <- c(5,3)

qth0 <- qstd(0.025, nu=nu0)
qth1 <- qth0-qstd(0.025, nu=nu1s)

Z1sh1 <- numeric(M)
Z2sh1 <- numeric(M)
Z3sh1 <- numeric(M)
Z4sh1 <- numeric(M)
Z5sh1 <- matrix(NA,nrow = 2*M,2)
numexh1 <- numeric(M)

ES_int <- integrate(function(q) qstd(q, nu = nu0), lower = 0, upper = alpha)$value
ES <- -1/alpha*ES_int
VaR <- -qstd(alpha, nu = nu0)
VaR1 <- -qstd(beta, nu = nu0)

set.seed(2025)
for (j in 1:2){
  nu1 <- nu1s[j]
  
  for (i in 1:M){
    Xdata <- rstd(T_, nu=nu1)+qth1[j]
    
    Z1sh1[i+(j-1)*M] <- Z1f(Xdata,VaR,ES)
    Z2sh1[i+(j-1)*M] <- Z2f(Xdata,VaR,ES)
    Z3sh1[i+(j-1)*M] <- Z3f(Xdata,nu0)
    Z4sh1[i+(j-1)*M] <- Z4f(Xdata,VaR,ES)
    Z5val <- Z5f(Xdata,VaR,ES)
    Z5sh1[i+(j-1)*M,1] <- Z5val[1]
    Z5sh1[i+(j-1)*M,2] <- Z5val[2]
    numexh1[i+(j-1)*M] <- -sum(Xdata < -VaR1)
  }
}
```


```{r}
df <- data.frame(value = c(numex,numexh1), group = rep(c("10", "5", "3"), each = M))
data <- df[df$group=="10",1]
sorted_unique <- sort(unique(data))

# Trin 2: Beregn den kumulative frekvens for hver vrdi
ecdf_fun <- ecdf(data)
cum_probs <- sapply(sorted_unique, ecdf_fun)

# Trin 3: Find den mindste vrdi hvor den kumulative sandsynlighed  5%
niveau1 <- cum_probs[which.min(abs(cum_probs-0.05))]
niveau2 <- cum_probs[which.min(abs(cum_probs-0.1))]
niveau1
niveau2
```

Z1 power
```{r}
Z1df <- data.frame(value = c(Z1s,Z1sh1), nu = rep(c("10", "5", "3"), each = M))
quant <- quantile(Z1df[Z1df$nu=="10",1][!is.nan(Z1df[Z1df$nu=="10",1])],probs = c(niveau1, niveau2))

ecdf(Z1df[Z1df$nu=="5",1][!is.nan(Z1df[Z1df$nu=="5",1])])(quant[1])
ecdf(Z1df[Z1df$nu=="3",1][!is.nan(Z1df[Z1df$nu=="3",1])])(quant[1])

ecdf(Z1df[Z1df$nu=="5",1][!is.nan(Z1df[Z1df$nu=="5",1])])(quant[2])
ecdf(Z1df[Z1df$nu=="3",1][!is.nan(Z1df[Z1df$nu=="3",1])])(quant[2])
```

Z2 power
```{r}
df <- na.omit(data.frame(value = c(Z2s,Z2sh1), grp = rep(c("10", "5", "3"), each = M)))
quant <- quantile(df[df$grp=="10",1], probs = c(niveau1, niveau2))

ecdf(df[df$grp=="5",1])(quant[1])
ecdf(df[df$grp=="3",1])(quant[1])

ecdf(df[df$grp=="5",1])(quant[2])
ecdf(df[df$grp=="3",1])(quant[2])
```

Z3 power
```{r}
df <- na.omit(data.frame(value = c(Z3s,Z3sh1), grp = rep(c("10", "5", "3"), each = M)))
quant <- quantile(df[df$grp=="10",1], probs = c(niveau1, niveau2))

ecdf(df[df$grp=="5",1])(quant[1])
ecdf(df[df$grp=="3",1])(quant[1])

ecdf(df[df$grp=="5",1])(quant[2])
ecdf(df[df$grp=="3",1])(quant[2])
```

Z4 power
```{r}
df <- na.omit(data.frame(value = c(Z4s,Z4sh1), grp = rep(c("10", "5", "3"), each = M)))
quant <- quantile(df[df$grp=="10",1], probs = c(niveau1, niveau2))

ecdf(df[df$grp=="5",1])(quant[1])
ecdf(df[df$grp=="3",1])(quant[1])

ecdf(df[df$grp=="5",1])(quant[2])
ecdf(df[df$grp=="3",1])(quant[2])
```

Z5 power
```{r}
parvec <- c("10", "5", "3")
L <- length(parvec)
df1 <- na.omit(data.frame(value = c(Z5s[,1],Z5sh1[,1]), grp = rep(parvec, each = M)))
df2 <- na.omit(data.frame(value = c(Z5s[,2],Z5sh1[,2]), grp = rep(parvec, each = M)))
for (i in 2:L){
  simdf <- df1[df1$grp == parvec[i],]
  simdfh0 <- df1[df1$grp == parvec[1],]
  pvec1 <- 1-ecdf(simdfh0$value)(simdf$value)
  
  simdf <- df2[df2$grp == parvec[i],]
  simdfh0 <- df2[df2$grp == parvec[1],]
  pvec2 <- 1-ecdf(simdfh0$value)(simdf$value)
  
  pvals <- numeric(length(pvec1))
  for (j in 1:length(pvec1)){
    pvals[j] <- min(2 * sum(1 / (1:2)) * min(sort(c(pvec1[j],pvec2[j])) / (1:2)), 1)
  }
  print(parvec[i])
  print(mean(pvals <= niveau1))
  print(mean(pvals <= niveau2))
}
```

Number of Exceedances
```{r}
df <- na.omit(data.frame(value = c(numex,numexh1), grp = rep(c("10", "5", "3"), each = M)))
quant <- quantile(df[df$grp=="10",1], probs = c(niveau1, niveau2))

ecdf(df[df$grp=="5",1])(quant[1])
ecdf(df[df$grp=="3",1])(quant[1])

ecdf(df[df$grp=="5",1])(quant[2])
ecdf(df[df$grp=="3",1])(quant[2])
```


















