Udvidet Acerbi og Szekely

```{r, warning=FALSE, message=FALSE}
library(ggplot2)
library(rugarch)
library(fGarch)
library(quantmod)
library(tidyverse)
```


```{r}
simf <- function(mu_,phi,omega,alpha,beta,nu){
  zt <- rstd(T_+burn, nu = nu)
  X <- numeric(T_+burn)
  sigma <- numeric(T_+burn)
  eps <- numeric(T_+burn)
  mu <- numeric(T_+burn)
  
  sigma[1] <- sqrt(omega+beta*omega/(1-alpha-beta))
  eps[1] <- sigma[1]*zt[1]
  mu[1] <- 0+mu_
  X[1] <- mu[1]+eps[1]
  
  for (i in 2:(T_+burn)){
    sigma[i] <- sqrt(omega+alpha*eps[i-1]^2+beta*sigma[i-1]^2)
    eps[i] <- sigma[i]*zt[i]
    mu[i] <- phi*X[i-1]+mu_
    X[i] <- mu[i]+eps[i]
  }
  
  return(list(X = tail(X,T_), mu = tail(mu,T_), sigma = tail(sigma,T_), Xfull = X))
}
```


```{r}
estim <- function(mu_,phi,omega,alpha,beta,nu,Xfull){
  sigma <- numeric(T_+burn)
  mu <- numeric(T_+burn)
  eps <- numeric(T_+burn)
  
  mu[1] <- 0+mu_
  eps[1] <- Xfull[1]-mu[1]
  sigma[1] <- sqrt(omega+beta*omega/(1-alpha-beta))
  
  for (i in 2:(T_+burn)){
    mu[i] <- phi*Xfull[i-1]+mu_
    eps[i] <- Xfull[i]-mu[i]
    sigma[i] <- sqrt(omega+alpha*eps[i-1]^2+beta*sigma[i-1]^2)
  }
  
  return(list(mu = tail(mu,T_), sigma = tail(sigma,T_)))
}
```


TEST
```{r}
Z2f <- function(X,VaR,ES){
  N <- length(X)
  sum(X*(X+VaR<0)/(N*alpha*ES))+1
}

Z3f <- function(X,mu,sigma,nu){
  N <- length(X)
  Ta <- floor(T_*alpha)
  
  Ut <- pstd(X, mu, sigma, nu)
  quant <- qstd(Ut, nu = nu)
  
  EST <- numeric(N)
  for (i in 1:N){
    Y <- mu[i]+sigma[i]*quant
    EST[i] <- -1/Ta*sum(sort(Y)[1:Ta])
  }
  
  betaint <- integrate(function(p){pbeta(1-p,T_-Ta,Ta)}, lower = 0, upper = 1)$value
  betaqint <- integrate(function(p){pbeta(1-p,T_-Ta,Ta)*qstd(p, nu=nu)}, 
                        lower = 0, upper = 1)$value
  
  EV <- -T_/Ta*(betaint*mu+betaqint*sigma)
  
  -mean(EST/EV)+1
}

Z4f <- function(X,VaR,ES){
  mean((X+ES)[X+VaR<0])
}

Z5f <- function(X,VaR,ES){
  r <- X
  q <- -VaR
  e <- -ES
  n <- length(r)
  
  V <- cbind(alpha - (r <= q),
             e - q + (r <= q) * (q - r) / alpha)
  
  H1 <- aperm(replicate(n, diag(2)))
  hV1 <- apply(H1, 2, function(x) rowSums(x * V))
  omega1 <- crossprod(hV1) / n
  
  t1 <- sqrt(n) * diag(omega1)^(-1/2) * colMeans(hV1)
}
```


Sensitivitetsanalyse!!!!!
```{r, warning=FALSE, message=FALSE}
T_ <- 250
burn <- 250
beta <- 0.01
alpha <- 0.025
M <- 10000
```

```{r}
#H0 parametre, vores model
mu0 <- 0
ar0 <- 0
omega0 <- 0.01
alpha0 <- 0.1
beta0 <- 0.85
nu0 <- 10
```


Sample under H0
```{r, warning=FALSE, message=FALSE}
Z2sh0 <- numeric(M)
Z3sh0 <- numeric(M)
Z4sh0 <- numeric(M)
Z5sh01 <- numeric(M)
Z5sh02 <- numeric(M)
numexh0 <- numeric(M)

set.seed(2025)
for (i in 1:M){
  sim <- simf(mu0,ar0,omega0,alpha0,beta0,nu0)
  X <- sim$X
  mu <- sim$mu
  sigma <- sim$sigma
  
  EZI <- integrate(function(q) qstd(q, nu=nu0),lower = 0,upper = alpha)$value
  
  VaR <- -mu+sigma*(-qstd(alpha, nu=nu0))
  ES <- -mu+sigma*(-1/alpha)*EZI
  VaR1 <- -mu+sigma*(-qstd(beta, nu=nu0))
  
  Z2sh0[i] <- Z2f(X,VaR,ES)
  Z3sh0[i] <- Z3f(X,mu,sigma,nu0)
  Z4sh0[i] <- Z4f(X,VaR,ES)
  Z5val <- Z5f(X,VaR,ES)
  Z5sh01[i] <- Z5val[1]
  Z5sh02[i] <- Z5val[2]
  numexh0[i] <- -sum(X < -VaR1)
}
```

Signifikansniveau tættest på 5% for number of exceedences
```{r}
data <- numexh0
sorted_unique <- sort(unique(data))

ecdf_fun <- ecdf(data)
cum_probs <- sapply(sorted_unique, ecdf_fun)

niveau <- cum_probs[which.min(abs(cum_probs-0.05))]
niveau
```


Ændr frihedsgrader (df-er)
```{r}
##Sand model
parvec <- c(3,4,5,6,7,8,9,11,12,100)
L <- length(parvec)
```

Sample under H_1
```{r, warning=FALSE, message=FALSE}
Z2s <- numeric(L*M)
Z3s <- numeric(L*M)
Z4s <- numeric(L*M)
Z5s1 <- numeric(L*M)
Z5s2 <- numeric(L*M)
numex <- numeric(L*M)

set.seed(2025)
for (j in 1:L){
  nuT <- parvec[j]
  EZI <- integrate(function(q) qstd(q, nu=nu0),lower = 0,upper = alpha)$value
  
  for (i in 1:M){
    sim <- simf(mu0,ar0,omega0,alpha0,beta0,nuT)
    X <- sim$X
    Xfull <- sim$Xfull
    mu <- estim(mu0,ar0,omega0,alpha0,beta0,nu0,Xfull)$mu
    sigma <- estim(mu0,ar0,omega0,alpha0,beta0,nu0,Xfull)$sigma
    
    VaR <- -mu+sigma*(-qstd(alpha, nu=nu0))
    ES <- -mu+sigma*(-1/alpha)*EZI
    VaR1 <- -mu+sigma*(-qstd(beta, nu=nu0))
    
    Z2s[i+(j-1)*M] <- Z2f(X,VaR,ES)
    Z3s[i+(j-1)*M] <- Z3f(X,mu,sigma,nu0)
    Z4s[i+(j-1)*M] <- Z4f(X,VaR,ES)
    Z5val <- Z5f(X,VaR,ES)
    Z5s1[i+(j-1)*M] <- Z5val[1]
    Z5s2[i+(j-1)*M] <- Z5val[2]
    numex[i+(j-1)*M] <- -sum(X < -VaR1)
  }
}
```


Power
```{r}
parvec <- c(3,4,5,6,7,8,9,11,12,100)
L <- length(parvec)

dfZ2 <- data.frame(val = Z2s, 
                   grp = rep(parvec, each = M),
                   valh0 = Z2sh0)

dfZ3 <- data.frame(val = Z3s, 
                   grp = rep(parvec, each = M),
                   valh0 = Z3sh0)

dfZ4 <- na.omit(data.frame(val = Z4s, 
                   grp = rep(parvec, each = M),
                   valh0 = Z4sh0))

dfZ51 <- data.frame(val = Z5s1, 
                   grp = rep(parvec, each = M),
                   valh0 = Z5sh01)
dfZ52 <- data.frame(val = Z5s2, 
                   grp = rep(parvec, each = M),
                   valh0 = Z5sh02)

dfnum <- data.frame(val = numex, 
                    grp = rep(parvec, each = M),
                    valh0 = numexh0)
```


```{r}
pval <- numeric(L)

for (i in 1:L){
  simdf <- dfZ2[dfZ2$grp == parvec[i],]
  
  quant <- quantile(simdf$valh0, probs = niveau)
  pval[i] <- ecdf(simdf$val)(quant)
}

pvaldf <- data.frame(p=c(pval, niveau),df=c(parvec, 10))
dfZ2_1 <- pvaldf
pvaldf
```

```{r}
pval <- numeric(L)

for (i in 1:L){
  simdf <- dfZ3[dfZ3$grp == parvec[i],]
  
  quant <- quantile(simdf$valh0, probs = niveau)
  pval[i] <- ecdf(simdf$val)(quant)
}

pvaldf <- data.frame(p=c(pval, niveau),df=c(parvec, 10))
dfZ3_1 <- pvaldf
pvaldf
```

```{r}
pval <- numeric(L)

for (i in 1:L){
  simdf <- dfZ4[dfZ4$grp == parvec[i],]
  
  quant <- quantile(simdf$valh0, probs = niveau)
  pval[i] <- ecdf(simdf$val)(quant)
}

pvaldf <- data.frame(p=c(pval, niveau),df=c(parvec, 10))
dfZ4_1 <- pvaldf
pvaldf
```

```{r}
pval <- numeric(L)

for (i in 1:L){
  simdf <- dfZ51[dfZ51$grp == parvec[i],]
  pvec1 <- 1-ecdf(simdf$valh0)(simdf$val)
  
  simdf <- dfZ52[dfZ52$grp == parvec[i],]
  pvec2 <- 1-ecdf(simdf$valh0)(simdf$val)
  
  pvals <- numeric(length(pvec1))
  for (j in 1:length(pvec1)){
    pvals[j] <- min(2 * sum(1 / (1:2)) * min(sort(c(pvec1[j],pvec2[j])) / (1:2)), 1)
  }
  pval[i] <- mean(pvals <= niveau)
}

pvaldf <- data.frame(p=c(pval, niveau),df=c(parvec, 10))
dfZ5_1 <- pvaldf
pvaldf
```

```{r}
pval <- numeric(L)

for (i in 1:L){
  simdf <- dfnum[dfnum$grp == parvec[i],]
  quant <- quantile(simdf$valh0, probs = niveau)
  pval[i] <- ecdf(simdf$val)(quant)
}

pvaldf <- data.frame(p=c(pval, niveau),df=c(parvec, 10))
dfnum_1 <- pvaldf
pvaldf
```


Ubetinget varians ændring (omega-er)
```{r}
##Sand model
parvec <- c(0.05, 0.1, 0.15, 0.25, 0.3, 0.35, 0.4, 0.5, 0.6)*(1-alpha0-beta0)
L <- length(parvec)
```

Sample under H_1
```{r, warning=FALSE, message=FALSE}
Z2s <- numeric(L*M)
Z3s <- numeric(L*M)
Z4s <- numeric(L*M)
Z5s1 <- numeric(L*M)
Z5s2 <- numeric(L*M)
numex <- numeric(L*M)

set.seed(2025)
for (j in 1:L){
  omegaT <- parvec[j]
  EZI <- integrate(function(q) qstd(q, nu=nu0),lower = 0,upper = alpha)$value
  
  for (i in 1:M){
    sim <- simf(mu0,ar0,omegaT,alpha0,beta0,nu0)
    X <- sim$X
    Xfull <- sim$Xfull
    mu <- estim(mu0,ar0,omega0,alpha0,beta0,nu0,Xfull)$mu
    sigma <- estim(mu0,ar0,omega0,alpha0,beta0,nu0,Xfull)$sigma
    
    VaR <- -mu+sigma*(-qstd(alpha, nu=nu0))
    ES <- -mu+sigma*(-1/alpha)*EZI
    VaR1 <- -mu+sigma*(-qstd(beta, nu=nu0))
    
    Z2s[i+(j-1)*M] <- Z2f(X,VaR,ES)
    Z3s[i+(j-1)*M] <- Z3f(X,mu,sigma,nu0)
    Z4s[i+(j-1)*M] <- Z4f(X,VaR,ES)
    Z5val <- Z5f(X,VaR,ES)
    Z5s1[i+(j-1)*M] <- Z5val[1]
    Z5s2[i+(j-1)*M] <- Z5val[2]
    numex[i+(j-1)*M] <- -sum(X < -VaR1)
  }
}
```


Power
```{r}
parvec <- c(0.05, 0.1, 0.15, 0.25, 0.3, 0.35, 0.4, 0.5, 0.6)
L <- length(parvec)

dfZ2 <- data.frame(val = Z2s, 
                   grp = rep(parvec, each = M),
                   valh0 = Z2sh0)

dfZ3 <- data.frame(val = Z3s, 
                   grp = rep(parvec, each = M),
                   valh0 = Z3sh0)

dfZ4 <- na.omit(data.frame(val = Z4s, 
                   grp = rep(parvec, each = M),
                   valh0 = Z4sh0))

dfZ51 <- data.frame(val = Z5s1, 
                   grp = rep(parvec, each = M),
                   valh0 = Z5sh01)
dfZ52 <- data.frame(val = Z5s2, 
                   grp = rep(parvec, each = M),
                   valh0 = Z5sh02)

dfnum <- data.frame(val = numex, 
                    grp = rep(parvec, each = M),
                    valh0 = numexh0)
```


```{r}
pval <- numeric(L)

for (i in 1:L){
  simdf <- dfZ2[dfZ2$grp == parvec[i],]
  
  quant <- quantile(simdf$valh0, probs = niveau)
  pval[i] <- ecdf(simdf$val)(quant)
}

pvaldf <- data.frame(p=c(pval,niveau),unconditional_var=c(parvec, 0.2))
dfZ2_2 <- pvaldf
pvaldf
```


```{r}
pval <- numeric(L)

for (i in 1:L){
  simdf <- dfZ3[dfZ3$grp == parvec[i],]
  
  quant <- quantile(simdf$valh0, probs = niveau)
  pval[i] <- ecdf(simdf$val)(quant)
}

pvaldf <- data.frame(p=c(pval,niveau),unconditional_var=c(parvec, 0.2))
dfZ3_2 <- pvaldf
pvaldf
```

```{r}
pval <- numeric(L)

for (i in 1:L){
  simdf <- dfZ4[dfZ4$grp == parvec[i],]
  
  quant <- quantile(simdf$valh0, probs = niveau)
  pval[i] <- ecdf(simdf$val)(quant)
}

pvaldf <- data.frame(p=c(pval, niveau),unconditional_var=c(parvec, 0.2))
dfZ4_2 <- pvaldf
pvaldf
```

```{r}
pval <- numeric(L)

for (i in 1:L){
  simdf <- dfZ51[dfZ51$grp == parvec[i],]
  pvec1 <- 1-ecdf(simdf$valh0)(simdf$val)
  
  simdf <- dfZ52[dfZ52$grp == parvec[i],]
  pvec2 <- 1-ecdf(simdf$valh0)(simdf$val)
  
  pvals <- numeric(length(pvec1))
  for (j in 1:length(pvec1)){
    pvals[j] <- min(2 * sum(1 / (1:2)) * min(sort(c(pvec1[j],pvec2[j])) / (1:2)), 1)
  }
  pval[i] <- mean(pvals <= niveau)
}

pvaldf <- data.frame(p=c(pval, niveau),unconditional_var=c(parvec, 0.2))
dfZ5_2 <- pvaldf
pvaldf
```

```{r}
pval <- numeric(L)

for (i in 1:L){
  simdf <- dfnum[dfnum$grp == parvec[i],]
  
  quant <- quantile(simdf$valh0, probs = niveau)
  pval[i] <- ecdf(simdf$val)(quant)
}

pvaldf <- data.frame(p=c(pval,niveau),unconditional_var=c(parvec, 0.2))
dfnum_2 <- pvaldf
pvaldf
```


Persistens ændring
Sample under H_1 (vektor af d-er)
```{r}
##Model, H_0
parvec <- c(0.91, 0.92, 0.93, 0.94, 0.96, 0.97, 0.98, 0.99)/(alpha0+beta0)
L <- length(parvec)
```

```{r, warning=FALSE, message=FALSE}
Z2s <- numeric(L*M)
Z3s <- numeric(L*M)
Z4s <- numeric(L*M)
Z5s1 <- numeric(L*M)
Z5s2 <- numeric(L*M)
numex <- numeric(L*M)

set.seed(2025)
for (j in 1:L){
  alphaT <- parvec[j]*alpha0
  betaT <- parvec[j]*beta0
  omegaT <- omega0/(1-alpha0-beta0)*(1-alphaT-betaT)
  EZI <- integrate(function(q) qstd(q, nu=nu0),lower = 0,upper = alpha)$value
  
  for (i in 1:M){
    sim <- simf(mu0,ar0,omegaT,alphaT,betaT,nu0)
    X <- sim$X
    Xfull <- sim$Xfull
    mu <- estim(mu0,ar0,omega0,alpha0,beta0,nu0,Xfull)$mu
    sigma <- estim(mu0,ar0,omega0,alpha0,beta0,nu0,Xfull)$sigma
    
    VaR <- -mu+sigma*(-qstd(alpha, nu=nu0))
    ES <- -mu+sigma*(-1/alpha)*EZI
    VaR1 <- -mu+sigma*(-qstd(beta, nu=nu0))
    
    Z2s[i+(j-1)*M] <- Z2f(X,VaR,ES)
    Z3s[i+(j-1)*M] <- Z3f(X,mu,sigma,nu0)
    Z4s[i+(j-1)*M] <- Z4f(X,VaR,ES)
    Z5val <- Z5f(X,VaR,ES)
    Z5s1[i+(j-1)*M] <- Z5val[1]
    Z5s2[i+(j-1)*M] <- Z5val[2]
    numex[i+(j-1)*M] <- -sum(X < -VaR1)
  }
}
```


Power
```{r}
parvec <- c(0.91, 0.92, 0.93, 0.94, 0.96, 0.97, 0.98, 0.99)
L <- length(parvec)

dfZ2 <- data.frame(val = Z2s, 
                   grp = rep(parvec, each = M),
                   valh0 = Z2sh0)

dfZ3 <- data.frame(val = Z3s, 
                   grp = rep(parvec, each = M),
                   valh0 = Z3sh0)

dfZ4 <- na.omit(data.frame(val = Z4s, 
                   grp = rep(parvec, each = M),
                   valh0 = Z4sh0))

dfZ51 <- data.frame(val = Z5s1, 
                   grp = rep(parvec, each = M),
                   valh0 = Z5sh01)
dfZ52 <- data.frame(val = Z5s2, 
                   grp = rep(parvec, each = M),
                   valh0 = Z5sh02)

dfnum <- data.frame(val = numex, 
                    grp = rep(parvec, each = M),
                    valh0 = numexh0)
```


```{r}
pval <- numeric(L)

for (i in 1:L){
  simdf <- dfZ2[dfZ2$grp == parvec[i],]
  
  quant <- quantile(simdf$valh0, probs = niveau)
  pval[i] <- ecdf(simdf$val)(quant)
}

pvaldf <- data.frame(p=c(pval,niveau),persistence=c(parvec, 0.95))
dfZ2_3 <- pvaldf
pvaldf
```

```{r}
pval <- numeric(L)

for (i in 1:L){
  simdf <- dfZ3[dfZ3$grp == parvec[i],]
  
  quant <- quantile(simdf$valh0, probs = niveau)
  pval[i] <- ecdf(simdf$val)(quant)
}

pvaldf <- data.frame(p=c(pval,niveau),persistence=c(parvec, 0.95))
dfZ3_3 <- pvaldf
pvaldf
```

```{r}
pval <- numeric(L)

for (i in 1:L){
  simdf <- dfZ4[dfZ4$grp == parvec[i],]
  
  quant <- quantile(simdf$valh0, probs = niveau)
  pval[i] <- ecdf(simdf$val)(quant)
}

pvaldf <- data.frame(p=c(pval, niveau),persistence=c(parvec, 0.95))
dfZ4_3 <- pvaldf
pvaldf
```

```{r}
pval <- numeric(L)

for (i in 1:L){
  simdf <- dfZ51[dfZ51$grp == parvec[i],]
  pvec1 <- 1-ecdf(simdf$valh0)(simdf$val)
  
  simdf <- dfZ52[dfZ52$grp == parvec[i],]
  pvec2 <- 1-ecdf(simdf$valh0)(simdf$val)
  
  pvals <- numeric(length(pvec1))
  for (j in 1:length(pvec1)){
    pvals[j] <- min(2 * sum(1 / (1:2)) * min(sort(c(pvec1[j],pvec2[j])) / (1:2)), 1)
  }
  pval[i] <- mean(pvals <= niveau)
}

pvaldf <- data.frame(p=c(pval, niveau),persistence=c(parvec, 0.95))
dfZ5_3 <- pvaldf
pvaldf
```

```{r}
pval <- numeric(L)

for (i in 1:L){
  simdf <- dfnum[dfnum$grp == parvec[i],]
  
  quant <- quantile(simdf$valh0, probs = niveau)
  pval[i] <- ecdf(simdf$val)(quant)
}

pvaldf <- data.frame(p=c(pval,niveau),persistence=c(parvec, 0.95))
dfnum_3 <- pvaldf
pvaldf
```


Arch-ændring
Sample under H_1 (vektor af alpha-er)
```{r}
##Model, H_0
parvec <- c(0.01, 0.04, 0.06, 0.08, 0.12, 0.14, 0.16, 0.2)
L <- length(parvec)
```

```{r, warning=FALSE, message=FALSE}
Z2s <- numeric(L*M)
Z3s <- numeric(L*M)
Z4s <- numeric(L*M)
Z5s1 <- numeric(L*M)
Z5s2 <- numeric(L*M)
numex <- numeric(L*M)

set.seed(2025)
for (j in 1:L){
  alphaT <- parvec[j]
  betaT <- beta0+alpha0-alphaT
  EZI <- integrate(function(q) qstd(q, nu=nu0),lower = 0,upper = alpha)$value
  
  for (i in 1:M){
    sim <- simf(mu0,ar0,omega0,alphaT,betaT,nu0)
    X <- sim$X
    Xfull <- sim$Xfull
    mu <- estim(mu0,ar0,omega0,alpha0,beta0,nu0,Xfull)$mu
    sigma <- estim(mu0,ar0,omega0,alpha0,beta0,nu0,Xfull)$sigma
    
    VaR <- -mu+sigma*(-qstd(alpha, nu=nu0))
    ES <- -mu+sigma*(-1/alpha)*EZI
    VaR1 <- -mu+sigma*(-qstd(beta, nu=nu0))
    
    Z2s[i+(j-1)*M] <- Z2f(X,VaR,ES)
    Z3s[i+(j-1)*M] <- Z3f(X,mu,sigma,nu0)
    Z4s[i+(j-1)*M] <- Z4f(X,VaR,ES)
    Z5val <- Z5f(X,VaR,ES)
    Z5s1[i+(j-1)*M] <- Z5val[1]
    Z5s2[i+(j-1)*M] <- Z5val[2]
    numex[i+(j-1)*M] <- -sum(X < -VaR1)
  }
}
```


Power
```{r}
parvec <- c(0.01, 0.04, 0.06, 0.08, 0.12, 0.14, 0.16, 0.2)
L <- length(parvec)

dfZ2 <- data.frame(val = Z2s, 
                   grp = rep(parvec, each = M),
                   valh0 = Z2sh0)

dfZ3 <- data.frame(val = Z3s, 
                   grp = rep(parvec, each = M),
                   valh0 = Z3sh0)

dfZ4 <- na.omit(data.frame(val = Z4s, 
                   grp = rep(parvec, each = M),
                   valh0 = Z4sh0))

dfZ51 <- data.frame(val = Z5s1, 
                   grp = rep(parvec, each = M),
                   valh0 = Z5sh01)
dfZ52 <- data.frame(val = Z5s2, 
                   grp = rep(parvec, each = M),
                   valh0 = Z5sh02)

dfnum <- data.frame(val = numex, 
                    grp = rep(parvec, each = M),
                    valh0 = numexh0)
```


```{r}
pval <- numeric(L)

for (i in 1:L){
  simdf <- dfZ2[dfZ2$grp == parvec[i],]
  
  quant <- quantile(simdf$valh0, probs = niveau)
  pval[i] <- ecdf(simdf$val)(quant)
}

pvaldf <- data.frame(p=c(pval,niveau),ARCH=c(parvec, 0.1))
dfZ2_4 <- pvaldf
pvaldf
```

```{r}
pval <- numeric(L)

for (i in 1:L){
  simdf <- dfZ3[dfZ3$grp == parvec[i],]
  
  quant <- quantile(simdf$valh0, probs = niveau)
  pval[i] <- ecdf(simdf$val)(quant)
}

pvaldf <- data.frame(p=c(pval,niveau),ARCH=c(parvec, 0.1))
dfZ3_4 <- pvaldf
pvaldf
```

```{r}
pval <- numeric(L)

for (i in 1:L){
  simdf <- dfZ4[dfZ4$grp == parvec[i],]
  
  quant <- quantile(simdf$valh0, probs = niveau)
  pval[i] <- ecdf(simdf$val)(quant)
}

pvaldf <- data.frame(p=c(pval, niveau),ARCH=c(parvec, 0.1))
dfZ4_4 <- pvaldf
pvaldf
```

```{r}
pval <- numeric(L)

for (i in 1:L){
  simdf <- dfZ51[dfZ51$grp == parvec[i],]
  pvec1 <- 1-ecdf(simdf$valh0)(simdf$val)
  
  simdf <- dfZ52[dfZ52$grp == parvec[i],]
  pvec2 <- 1-ecdf(simdf$valh0)(simdf$val)
  
  pvals <- numeric(length(pvec1))
  for (j in 1:length(pvec1)){
    pvals[j] <- min(2 * sum(1 / (1:2)) * min(sort(c(pvec1[j],pvec2[j])) / (1:2)), 1)
  }
  pval[i] <- mean(pvals <= niveau)
}

pvaldf <- data.frame(p=c(pval, niveau),ARCH=c(parvec, 0.1))
dfZ5_4 <- pvaldf
pvaldf
```

```{r}
pval <- numeric(L)

for (i in 1:L){
  simdf <- dfnum[dfnum$grp == parvec[i],]
  
  quant <- quantile(simdf$valh0, probs = niveau)
  pval[i] <- ecdf(simdf$val)(quant)
}

pvaldf <- data.frame(p=c(pval,niveau),ARCH=c(parvec, 0.1))
dfnum_4 <- pvaldf
pvaldf
```


Plots for sensitivitetsanalyser
Gemt data
```{r}
save(dfZ2_1, dfZ2_2, dfZ2_3, dfZ2_4, dfZ3_1, dfZ3_2, dfZ3_3, dfZ3_4, dfZ4_1, dfZ4_2, dfZ4_3, dfZ4_4, dfZ5_1, dfZ5_2, dfZ5_3, dfZ5_4, dfnum_1, dfnum_2, dfnum_3, dfnum_4, file = "dataframes5.RData")
```


Load data!!!
```{r}
load("dataframes5.RData")
```


Plots
```{r}
dfZ2_1$test <- "Z2"
dfZ3_1$test <- "Z3"
dfZ4_1$test <- "Z4"
dfZ5_1$test <- "Z5"
dfnum_1$test <- "numExceedances"

df_all <- bind_rows(dfZ2_1, dfZ3_1, dfZ4_1, dfZ5_1, dfnum_1)
df_all$df_fake <- rep(c(3,4,5,6,7,8,9,11,12,14,10), 5)

ggplot(df_all, aes(x = df_fake, y = p, color = test)) +
  geom_line() +
  geom_point() +
  labs(x = "Degrees of freedom", y = "Rejection rate", color = "Test") +
  geom_vline(xintercept = 10, color = "grey") +
  scale_x_continuous(
    breaks = df_all$df_fake,
    labels = df_all$df
  ) +
  theme_minimal()
```

```{r}
dfZ2_2$test <- "Z2"
dfZ3_2$test <- "Z3"
dfZ4_2$test <- "Z4"
dfZ5_2$test <- "Z5"
dfnum_2$test <- "numExceedances"

df_all <- bind_rows(dfZ2_2, dfZ3_2, dfZ4_2, dfZ5_2, dfnum_2)

ggplot(df_all, aes(x = unconditional_var, y = p, color = test)) +
  geom_line() +
  geom_point() +
  labs(x = "Unconditional variance", y = "Rejection rate", color = "Test") +
  geom_vline(xintercept = 0.2, color = "grey") +
  theme_minimal()
```

```{r}
dfZ2_3$test <- "Z2"
dfZ3_3$test <- "Z3"
dfZ4_3$test <- "Z4"
dfZ5_3$test <- "Z5"
dfnum_3$test <- "numExceedances"

df_all <- bind_rows(dfZ2_3, dfZ3_3, dfZ4_3, dfZ5_3, dfnum_3)

ggplot(df_all, aes(x = persistence, y = p, color = test)) +
  geom_line() +
  geom_point() +
  labs(x = "Persistence", y = "Rejection rate", color = "Test") +
  geom_vline(xintercept = 0.95, color = "grey") +
  theme_minimal()
```

```{r}
dfZ2_4$test <- "Z2"
dfZ3_4$test <- "Z3"
dfZ4_4$test <- "Z4"
dfZ5_4$test <- "Z5"
dfnum_4$test <- "numExceedances"

df_all <- bind_rows(dfZ2_4, dfZ3_4, dfZ4_4, dfZ5_4, dfnum_4)

ggplot(df_all, aes(x = ARCH, y = p, color = test)) +
  geom_line() +
  geom_point() +
  labs(x = "ARCH", y = "Rejection rate", color = "Test") +
  geom_vline(xintercept = 0.1, color = "grey") +
  theme_minimal()
```







PLOTS MED ANDRE NAVNE
```{r}
dfZ2_1$test <- "Z2"
dfZ3_1$test <- "Z3"
dfZ4_1$test <- "Z1"
dfZ5_1$test <- "Z4"
dfnum_1$test <- "numExceedances"

df_all <- bind_rows(dfZ2_1, dfZ3_1, dfZ4_1, dfZ5_1, dfnum_1)
df_all$df_fake <- rep(c(3,4,5,6,7,8,9,11,12,14,10), 5)

ggplot(df_all, aes(x = df_fake, y = p, color = test)) +
  geom_line() +
  geom_point() +
  ylim(0, 1) +
  labs(x = "Frihedsgrader", y = "Afvisningsrate", color = "Test") +
  geom_vline(xintercept = 10, color = "grey") +
  scale_x_continuous(
    breaks = df_all$df_fake,
    labels = df_all$df
  ) +
  theme_minimal()
```

```{r}
dfZ2_2$test <- "Z2"
dfZ3_2$test <- "Z3"
dfZ4_2$test <- "Z1"
dfZ5_2$test <- "Z4"
dfnum_2$test <- "numExceedances"

df_all <- bind_rows(dfZ2_2, dfZ3_2, dfZ4_2, dfZ5_2, dfnum_2)

ggplot(df_all, aes(x = unconditional_var, y = p, color = test)) +
  geom_line() +
  geom_point() +
  ylim(0, 1) +
  labs(x = "Ubetinget varians", y = "Afvisningsrate", color = "Test") +
  geom_vline(xintercept = 0.2, color = "grey") +
  theme_minimal()
```

```{r}
dfZ2_3$test <- "Z2"
dfZ3_3$test <- "Z3"
dfZ4_3$test <- "Z1"
dfZ5_3$test <- "Z4"
dfnum_3$test <- "numExceedances"

df_all <- bind_rows(dfZ2_3, dfZ3_3, dfZ4_3, dfZ5_3, dfnum_3)

ggplot(df_all, aes(x = persistence, y = p, color = test)) +
  geom_line() +
  geom_point() +
  ylim(0, 1) +
  labs(x = "Persistens", y = "Afvisningsrate", color = "Test") +
  geom_vline(xintercept = 0.95, color = "grey") +
  theme_minimal()
```

```{r}
dfZ2_4$test <- "Z2"
dfZ3_4$test <- "Z3"
dfZ4_4$test <- "Z1"
dfZ5_4$test <- "Z4"
dfnum_4$test <- "numExceedances"

df_all <- bind_rows(dfZ2_4, dfZ3_4, dfZ4_4, dfZ5_4, dfnum_4)

ggplot(df_all, aes(x = ARCH, y = p, color = test)) +
  geom_line() +
  geom_point() +
  ylim(0, 1) +
  labs(x = "ARCH-parameter", y = "Afvisningsrate", color = "Test") +
  geom_vline(xintercept = 0.1, color = "grey") +
  theme_minimal()
```








