```{r, warning=FALSE, message=FALSE}
library(ggplot2)
library(rugarch)
library(fGarch)
library(QRM)
library(ggbreak)
library(quantmod)
library(tidyverse)
```

FUNKTIONER
```{r}
simf <- function(mu_,phi,omega,alpha,beta,nu){
  zt <- rstd(T_+burn, nu = nu)
  X <- numeric(T_+burn)
  sigma <- numeric(T_+burn)
  eps <- numeric(T_+burn)
  mu <- numeric(T_+burn)
  
  sigma[1] <- sqrt(omega+beta*omega/(1-alpha-beta))
  eps[1] <- sigma[1]*zt[1]
  mu[1] <- 0+mu_
  X[1] <- mu[1]+eps[1]
  
  for (i in 2:(T_+burn)){
    sigma[i] <- sqrt(omega+alpha*eps[i-1]^2+beta*sigma[i-1]^2)
    eps[i] <- sigma[i]*zt[i]
    mu[i] <- phi*X[i-1]+mu_
    X[i] <- mu[i]+eps[i]
  }
  
  return(list(X = tail(X,T_), mu = tail(mu,T_), sigma = tail(sigma,T_), Xfull = X))
}
```


```{r}
estim <- function(mu_,phi,omega,alpha,beta,nu,Xfull){
  sigma <- numeric(T_+burn)
  mu <- numeric(T_+burn)
  eps <- numeric(T_+burn)
  
  mu[1] <- 0+mu_
  eps[1] <- Xfull[1]-mu[1]
  sigma[1] <- sqrt(omega+beta*omega/(1-alpha-beta))
  
  for (i in 2:(T_+burn)){
    mu[i] <- phi*Xfull[i-1]+mu_
    eps[i] <- Xfull[i]-mu[i]
    sigma[i] <- sqrt(omega+alpha*eps[i-1]^2+beta*sigma[i-1]^2)
  }
  
  return(list(mu = tail(mu,T_), sigma = tail(sigma,T_)))
}
```






PLOTS
```{r}
T_ <- 250
burn <- 250
beta <- 0.01
alpha <- 0.025
```


ARCH ændring
H1
```{r}
mu1 <- 0
ar1 <- 0
omega1 <- 0.01
alpha1 <- 0.1
beta1 <- 0.85
nu1 <- 10
```

H0
```{r}
mu01 <- 0
ar01 <- 0
omega01 <- omega1
alpha01 <- 0.01
beta01 <- alpha1+beta1-alpha01
nu01 <- 10
```

```{r}
mu02 <- 0
ar02 <- 0
omega02 <- omega1
alpha02 <- 0.2
beta02 <- alpha1+beta1-alpha02
nu02 <- 10
```

```{r}
set.seed(2025)
sim <- simf(mu1,ar1,omega1,alpha1,beta1,nu1)
X <- sim$X
Xfull <- sim$Xfull

#H1
sigma <- sim$sigma
mu <- sim$mu
VaR <- -mu+sigma*(-qstd(alpha, nu=nu1))
ES <- -mu+sigma*(-1/alpha)*
  integrate(function(q) qstd(q, nu=nu1),lower = 0,upper = alpha)$value

#H0
estimations <- estim(mu01,ar01,omega01,alpha01,beta01,nu01,Xfull)
sigma <- estimations$sigma
mu <- estimations$mu
VaR01 <- -mu+sigma*(-qstd(alpha, nu=nu01))
ES01 <- -mu+sigma*(-1/alpha)*
  integrate(function(q) qstd(q, nu=nu01),lower = 0,upper = alpha)$value

#H0 igen
estimations <- estim(mu02,ar02,omega02,alpha02,beta02,nu02,Xfull)
sigma <- estimations$sigma
mu <- estimations$mu
VaR02 <- -mu+sigma*(-qstd(alpha, nu=nu02))
ES02 <- -mu+sigma*(-1/alpha)*
  integrate(function(q) qstd(q, nu=nu02),lower = 0,upper = alpha)$value
```

```{r}
plot(X, type = "l", col = "black", lwd = 2, ylab = "Værdi", xlab = "Tid/Observation", main = "ES estimater ved misspecificering af ARCH-parameteren", ylim = c(min(c(X, -ES, -ES01, -ES02)), max(c(X, -ES, -ES01, -ES02))))
lines(-ES, col = "blue",  lwd = 2)
lines(-ES01, col = "red",  lwd = 2)
lines(-ES02, col = "pink",  lwd = 2)

#Legend
legend("topright", legend = c("Sand ES", "Lavere ARCH", "Højere ARCH"), 
       col = c("blue", "red", "pink"), lwd = c(2, 2, 2))
```

Ubetinget varians ændring
H1
```{r}
mu1 <- 0
ar1 <- 0
omega1 <- 0.01
alpha1 <- 0.1
beta1 <- 0.85
nu1 <- 10
```

H0
```{r}
mu01 <- 0
ar01 <- 0
omega01 <- 0.05*(1-alpha1-beta1)
alpha01 <- alpha1
beta01 <- beta1
nu01 <- nu1
```

```{r}
mu02 <- 0
ar02 <- 0
omega02 <- 0.6*(1-alpha1-beta1)
alpha02 <- alpha1
beta02 <- beta1
nu02 <- nu1
```

```{r}
set.seed(2025)
sim <- simf(mu1,ar1,omega1,alpha1,beta1,nu1)
X <- sim$X
Xfull <- sim$Xfull

#H1
sigma <- sim$sigma
mu <- sim$mu
VaR <- -mu+sigma*(-qstd(alpha, nu=nu1))
ES <- -mu+sigma*(-1/alpha)*
  integrate(function(q) qstd(q, nu=nu1),lower = 0,upper = alpha)$value

#H0
estimations <- estim(mu01,ar01,omega01,alpha01,beta01,nu01,Xfull)
sigma <- estimations$sigma
mu <- estimations$mu
VaR01 <- -mu+sigma*(-qstd(alpha, nu=nu01))
ES01 <- -mu+sigma*(-1/alpha)*
  integrate(function(q) qstd(q, nu=nu01),lower = 0,upper = alpha)$value

#H0 igen
estimations <- estim(mu02,ar02,omega02,alpha02,beta02,nu02,Xfull)
sigma <- estimations$sigma
mu <- estimations$mu
VaR02 <- -mu+sigma*(-qstd(alpha, nu=nu02))
ES02 <- -mu+sigma*(-1/alpha)*
  integrate(function(q) qstd(q, nu=nu02),lower = 0,upper = alpha)$value
```

```{r}
plot(X, type = "l", col = "black", lwd = 2, ylab = "Værdi", xlab = "Tid/Observation", main = "ES estimater ved misspecificering af ubetinget varians", ylim = c(min(c(X, -ES, -ES01, -ES02)), max(c(X, -ES, -ES01, -ES02))))
lines(-ES, col = "blue",  lwd = 2)
lines(-ES01, col = "red",  lwd = 2)
lines(-ES02, col = "pink",  lwd = 2)

#Legend
legend("topright", legend = c("Sand ES", "Lavere ubetinget varians", "Højere ubetinget varians"), 
       col = c("blue", "red", "pink"), lwd = c(2, 2, 2))
```

Persistens ændring
H1
```{r}
mu1 <- 0
ar1 <- 0
omega1 <- 0.01
alpha1 <- 0.1
beta1 <- 0.85
nu1 <- 10
```

H0
```{r}
d <- 0.9/(alpha1+beta1)
mu01 <- 0
ar01 <- 0
alpha01 <- alpha1*d
beta01 <- beta1*d
omega01 <- omega1/(1-alpha1-beta1)*(1-alpha01-beta01)
nu01 <- nu1
```

```{r}
d <- 0.99/(alpha1+beta1)
mu02 <- 0
ar02 <- 0
alpha02 <- alpha1*d
beta02 <- beta1*d
omega02 <- omega1/(1-alpha1-beta1)*(1-alpha02-beta02)
nu02 <- nu1
```

```{r}
set.seed(2025)
sim <- simf(mu1,ar1,omega1,alpha1,beta1,nu1)
X <- sim$X
Xfull <- sim$Xfull

#H1
sigma <- sim$sigma
mu <- sim$mu
VaR <- -mu+sigma*(-qstd(alpha, nu=nu1))
ES <- -mu+sigma*(-1/alpha)*
  integrate(function(q) qstd(q, nu=nu1),lower = 0,upper = alpha)$value

#H0
estimations <- estim(mu01,ar01,omega01,alpha01,beta01,nu01,Xfull)
sigma <- estimations$sigma
mu <- estimations$mu
VaR01 <- -mu+sigma*(-qstd(alpha, nu=nu01))
ES01 <- -mu+sigma*(-1/alpha)*
  integrate(function(q) qstd(q, nu=nu01),lower = 0,upper = alpha)$value

#H0 igen
estimations <- estim(mu02,ar02,omega02,alpha02,beta02,nu02,Xfull)
sigma <- estimations$sigma
mu <- estimations$mu
VaR02 <- -mu+sigma*(-qstd(alpha, nu=nu02))
ES02 <- -mu+sigma*(-1/alpha)*
  integrate(function(q) qstd(q, nu=nu02),lower = 0,upper = alpha)$value
```

```{r}
plot(X, type = "l", col = "black", lwd = 2, ylab = "Værdi", xlab = "Tid/Observation", main = "ES estimater ved misspecificering af persistensen", ylim = c(min(c(X, -ES, -ES01, -ES02)), max(c(X, -ES, -ES01, -ES02))))
lines(-ES, col = "blue",  lwd = 2)
lines(-ES01, col = "red",  lwd = 2)
lines(-ES02, col = "pink",  lwd = 2)

#Legend
legend("topright", legend = c("Sand ES", "Lavere persistens", "Højere persistens"), 
       col = c("blue", "red", "pink"), lwd = c(2, 2, 2))
```

DF ÆNDRING
H1
```{r}
mu1 <- 0
ar1 <- 0
omega1 <- 0.01
alpha1 <- 0.1
beta1 <- 0.85
nu1 <- 10
```

H0
```{r}
mu01 <- 0
ar01 <- 0
omega01 <- omega1
alpha01 <- alpha1
beta01 <- beta1
nu01 <- 3
```

```{r}
mu02 <- 0
ar02 <- 0
omega02 <- omega1
alpha02 <- alpha1
beta02 <- beta1
nu02 <- 100
```

```{r}
set.seed(2025)
sim <- simf(mu1,ar1,omega1,alpha1,beta1,nu1)
X <- sim$X
Xfull <- sim$Xfull

#H1
sigma <- sim$sigma
mu <- sim$mu
VaR <- -mu+sigma*(-qstd(alpha, nu=nu1))
ES <- -mu+sigma*(-1/alpha)*
  integrate(function(q) qstd(q, nu=nu1),lower = 0,upper = alpha)$value

#H0
estimations <- estim(mu01,ar01,omega01,alpha01,beta01,nu01,Xfull)
sigma <- estimations$sigma
mu <- estimations$mu
VaR01 <- -mu+sigma*(-qstd(alpha, nu=nu01))
ES01 <- -mu+sigma*(-1/alpha)*
  integrate(function(q) qstd(q, nu=nu01),lower = 0,upper = alpha)$value

#H0 igen
estimations <- estim(mu02,ar02,omega02,alpha02,beta02,nu02,Xfull)
sigma <- estimations$sigma
mu <- estimations$mu
VaR02 <- -mu+sigma*(-qstd(alpha, nu=nu02))
ES02 <- -mu+sigma*(-1/alpha)*
  integrate(function(q) qstd(q, nu=nu02),lower = 0,upper = alpha)$value
```

```{r}
plot(X, type = "l", col = "black", lwd = 2, ylab = "Værdi", xlab = "Tid/Observation", main = "ES estimater ved misspecificering af frihedsgrader", ylim = c(min(c(X, -ES, -ES01, -ES02)), max(c(X, -ES, -ES01, -ES02))))
lines(-ES, col = "blue",  lwd = 2)
lines(-ES01, col = "red",  lwd = 2)
lines(-ES02, col = "pink",  lwd = 2)

#Legend
legend("topright", legend = c("Sand ES", "Lavere frihedsgrader", "Højere frihedsgrader"), 
       col = c("blue", "red", "pink"), lwd = c(2, 2, 2))
```











Udvidet Acerbi og Szekely
```{r}
simf <- function(mu_,phi,omega,alpha,beta,nu){
  zt <- rstd(T_+burn, nu = nu)
  X <- numeric(T_+burn)
  sigma <- numeric(T_+burn)
  eps <- numeric(T_+burn)
  mu <- numeric(T_+burn)
  
  sigma[1] <- sqrt(omega+beta*omega/(1-alpha-beta))
  eps[1] <- sigma[1]*zt[1]
  mu[1] <- 0+mu_
  X[1] <- mu[1]+eps[1]
  
  for (i in 2:(T_+burn)){
    sigma[i] <- sqrt(omega+alpha*eps[i-1]^2+beta*sigma[i-1]^2)
    eps[i] <- sigma[i]*zt[i]
    mu[i] <- phi*X[i-1]+mu_
    X[i] <- mu[i]+eps[i]
  }
  
  return(list(X = tail(X,T_), mu = tail(mu,T_), sigma = tail(sigma,T_), Xfull = X))
}
```


```{r}
estim <- function(mu_,phi,omega,alpha,beta,nu,Xfull){
  sigma <- numeric(T_+burn)
  mu <- numeric(T_+burn)
  eps <- numeric(T_+burn)
  
  mu[1] <- 0+mu_
  eps[1] <- Xfull[1]-mu[1]
  sigma[1] <- sqrt(omega+beta*omega/(1-alpha-beta))
  
  for (i in 2:(T_+burn)){
    mu[i] <- phi*Xfull[i-1]+mu_
    eps[i] <- Xfull[i]-mu[i]
    sigma[i] <- sqrt(omega+alpha*eps[i-1]^2+beta*sigma[i-1]^2)
  }
  
  return(list(mu = tail(mu,T_), sigma = tail(sigma,T_)))
}
```


TEST
```{r}
Z2f <- function(X,VaR,ES){
  N <- length(X)
  sum(X*(X+VaR<0)/(N*alpha*ES))+1
}

Z3f <- function(X,mu,sigma,nu){
  N <- length(X)
  Ta <- floor(T_*alpha)
  
  Ut <- pstd(X, mu, sigma, nu)
  quant <- qstd(Ut, nu = nu)
  
  EST <- numeric(N)
  for (i in 1:N){
    Y <- mu[i]+sigma[i]*quant
    EST[i] <- -1/Ta*sum(sort(Y)[1:Ta])
  }
  
  betaint <- integrate(function(p){pbeta(1-p,T_-Ta,Ta)}, lower = 0, upper = 1)$value
  betaqint <- integrate(function(p){pbeta(1-p,T_-Ta,Ta)*qstd(p, nu=nu)}, 
                        lower = 0, upper = 1)$value
  
  EV <- -T_/Ta*(betaint*mu+betaqint*sigma)
  
  -mean(EST/EV)+1
}

Z4f <- function(X,VaR,ES){
  mean((X+ES)[X+VaR<0])
}

Z5f <- function(X,VaR,ES){
  r <- X
  q <- -VaR
  e <- -ES
  n <- length(r)
  
  V <- cbind(alpha - (r <= q),
             e - q + (r <= q) * (q - r) / alpha)
  
  H1 <- aperm(replicate(n, diag(2)))
  hV1 <- apply(H1, 2, function(x) rowSums(x * V))
  omega1 <- crossprod(hV1) / n
  
  t1 <- sqrt(n) * diag(omega1)^(-1/2) * colMeans(hV1)
}
```


Sensitivitetsanalyse!!!!!
```{r, warning=FALSE, message=FALSE}
T_ <- 250
burn <- 250
beta <- 0.01
alpha <- 0.025
M <- 1000
```

```{r}
#H0 parametre, vores model
mu0 <- 0
ar0 <- 0
omega0 <- 0.01
alpha0 <- 0.1
beta0 <- 0.85
nu0 <- 10
```


Sample under H0
```{r, warning=FALSE, message=FALSE}
Z2sh0 <- numeric(M)
Z3sh0 <- numeric(M)
Z4sh0 <- numeric(M)
Z5sh01 <- numeric(M)
Z5sh02 <- numeric(M)
numexh0 <- numeric(M)

set.seed(2025)
for (i in 1:M){
  sim <- simf(mu0,ar0,omega0,alpha0,beta0,nu0)
  X <- sim$X
  mu <- sim$mu
  sigma <- sim$sigma
  
  EZI <- integrate(function(q) qstd(q, nu=nu0),lower = 0,upper = alpha)$value
  
  VaR <- -mu+sigma*(-qstd(alpha, nu=nu0))
  ES <- -mu+sigma*(-1/alpha)*EZI
  VaR1 <- -mu+sigma*(-qstd(beta, nu=nu0))
  
  Z2sh0[i] <- Z2f(X,VaR,ES)
  Z3sh0[i] <- Z3f(X,mu,sigma,nu0)
  Z4sh0[i] <- Z4f(X,VaR,ES)
  Z5val <- Z5f(X,VaR,ES)
  Z5sh01[i] <- Z5val[1]
  Z5sh02[i] <- Z5val[2]
  numexh0[i] <- -sum(X < -VaR1)
}
```

Signifikansniveau tættest på 5% for number of exceedences
```{r}
data <- numexh0
sorted_unique <- sort(unique(data))

ecdf_fun <- ecdf(data)
cum_probs <- sapply(sorted_unique, ecdf_fun)

niveau <- cum_probs[which.min(abs(cum_probs-0.05))]
niveau
```


Ændr frihedsgrader (df-er)
```{r}
##Sand model
parvec <- c(3,4,5,6,7,8,9,11,12,100)
L <- length(parvec)
```

Sample under H_1
```{r, warning=FALSE, message=FALSE}
Z2s <- numeric(L*M)
Z3s <- numeric(L*M)
Z4s <- numeric(L*M)
Z5s1 <- numeric(L*M)
Z5s2 <- numeric(L*M)
numex <- numeric(L*M)

set.seed(2025)
for (j in 1:L){
  nuT <- parvec[j]
  EZI <- integrate(function(q) qstd(q, nu=nu0),lower = 0,upper = alpha)$value
  
  for (i in 1:M){
    sim <- simf(mu0,ar0,omega0,alpha0,beta0,nuT)
    X <- sim$X
    Xfull <- sim$Xfull
    mu <- estim(mu0,ar0,omega0,alpha0,beta0,nu0,Xfull)$mu
    sigma <- estim(mu0,ar0,omega0,alpha0,beta0,nu0,Xfull)$sigma
    
    VaR <- -mu+sigma*(-qstd(alpha, nu=nu0))
    ES <- -mu+sigma*(-1/alpha)*EZI
    VaR1 <- -mu+sigma*(-qstd(beta, nu=nu0))
    
    Z2s[i+(j-1)*M] <- Z2f(X,VaR,ES)
    Z3s[i+(j-1)*M] <- Z3f(X,mu,sigma,nu0)
    Z4s[i+(j-1)*M] <- Z4f(X,VaR,ES)
    Z5val <- Z5f(X,VaR,ES)
    Z5s1[i+(j-1)*M] <- Z5val[1]
    Z5s2[i+(j-1)*M] <- Z5val[2]
    numex[i+(j-1)*M] <- -sum(X < -VaR1)
  }
}
```


```{r}
data <- data.frame(vals = c(Z5s1[(9*M+1):(10*M)],Z5sh01), grp = rep(c("sand","model"), each = M))
ggplot(data, aes(x = vals, fill = grp)) +
  geom_histogram(position = "identity", alpha = 0.5) +
  scale_fill_manual(values = c("sand" = "green", "model" = "red")) +
  labs(title = "Z5_2 Histogram", x="Værdi", y="Antal", fill="") +
  theme_minimal()
```


```{r}
data <- data.frame(vals = c(Z5s2[(9*M+1):(10*M)],Z5sh02), grp = rep(c("sand","model"), each = M))
ggplot(data, aes(x = vals, fill = grp)) +
  geom_histogram(position = "identity", bins = 30, alpha = 0.5) +
  scale_fill_manual(values = c("sand" = "green", "model" = "red")) +
  labs(title = "Z5_2 Histogram", x="Værdi", y="Antal", fill="") +
  theme_minimal()
```


Ubetinget varians ændring (omega-er)
```{r}
##Sand model
parvec <- c(0.05, 0.1, 0.15, 0.25, 0.3, 0.35, 0.4, 0.5, 0.6)*(1-alpha0-beta0)
L <- length(parvec)
```

Sample under H_1
```{r, warning=FALSE, message=FALSE}
Z2s <- numeric(L*M)
Z3s <- numeric(L*M)
Z4s <- numeric(L*M)
Z5s1 <- numeric(L*M)
Z5s2 <- numeric(L*M)
numex <- numeric(L*M)

set.seed(2025)
for (j in 1:L){
  omegaT <- parvec[j]
  EZI <- integrate(function(q) qstd(q, nu=nu0),lower = 0,upper = alpha)$value
  
  for (i in 1:M){
    sim <- simf(mu0,ar0,omegaT,alpha0,beta0,nu0)
    X <- sim$X
    Xfull <- sim$Xfull
    mu <- estim(mu0,ar0,omega0,alpha0,beta0,nu0,Xfull)$mu
    sigma <- estim(mu0,ar0,omega0,alpha0,beta0,nu0,Xfull)$sigma
    
    VaR <- -mu+sigma*(-qstd(alpha, nu=nu0))
    ES <- -mu+sigma*(-1/alpha)*EZI
    VaR1 <- -mu+sigma*(-qstd(beta, nu=nu0))
    
    Z2s[i+(j-1)*M] <- Z2f(X,VaR,ES)
    Z3s[i+(j-1)*M] <- Z3f(X,mu,sigma,nu0)
    Z4s[i+(j-1)*M] <- Z4f(X,VaR,ES)
    Z5val <- Z5f(X,VaR,ES)
    Z5s1[i+(j-1)*M] <- Z5val[1]
    Z5s2[i+(j-1)*M] <- Z5val[2]
    numex[i+(j-1)*M] <- -sum(X < -VaR1)
  }
}
```


```{r}
data <- data.frame(vals = c(Z5s1[(0*M+1):(1*M)],Z5sh01), grp = rep(c("sand","model"), each = M))
ggplot(data, aes(x = vals, fill = grp)) +
  geom_histogram(position = "identity", alpha = 0.5) +
  scale_fill_manual(values = c("sand" = "green", "model" = "red")) +
  labs(title = "Z5_2 Histogram", x="Værdi", y="Antal", fill="") +
  theme_minimal()
```


```{r}
set.seed(3)
EZI <- integrate(function(q) qstd(q, nu=nu0),lower = 0,upper = alpha)$value
sim <- simf(mu0,ar0,0.05*(1-alpha0-beta0),alpha0,beta0,nu0)
X <- sim$X
Xfull <- sim$Xfull
mu <- estim(mu0,ar0,omega0,alpha0,beta0,nu0,Xfull)$mu
sigma <- estim(mu0,ar0,omega0,alpha0,beta0,nu0,Xfull)$sigma
VaR <- -mu+sigma*(-qstd(alpha, nu=nu0))
ES <- -mu+sigma*(-1/alpha)*EZI
VaR1 <- -mu+sigma*(-qstd(beta, nu=nu0))
r <- X
q <- -VaR
e <- -ES
n <- length(r)
V <- cbind(alpha - (r <= q),
           e - q + (r <= q) * (q - r) / alpha)
H1 <- aperm(replicate(n, diag(2)))
hV1 <- apply(H1, 2, function(x) rowSums(x * V))
omega1 <- crossprod(hV1) / n
(0.025^2)^(-1/2)
colMeans((hV1))[1]
t1 <- sqrt(n) * diag(omega1)^(-1/2) * colMeans(hV1)
t1
```

```{r}
matrix(c(1,2,3,4),2,2) %*% c(1,2)
```



```{r}
data <- data.frame(vals = c(Z5s2[(0*M+1):(1*M)],Z5sh02), grp = rep(c("sand","model"), each = M))
ggplot(data, aes(x = vals, fill = grp)) +
  geom_histogram(position = "identity", bins = 30, alpha = 0.5) +
  scale_fill_manual(values = c("sand" = "green", "model" = "red")) +
  labs(title = "Z5_2 Histogram", x="Værdi", y="Antal", fill="") +
  theme_minimal()
```


Persistens ændring
Sample under H_1 (vektor af d-er)
```{r}
##Model, H_0
parvec <- c(0.91, 0.92, 0.93, 0.94, 0.96, 0.97, 0.98, 0.99)/(alpha0+beta0)
L <- length(parvec)
```

```{r, warning=FALSE, message=FALSE}
Z2s <- numeric(L*M)
Z3s <- numeric(L*M)
Z4s <- numeric(L*M)
Z5s1 <- numeric(L*M)
Z5s2 <- numeric(L*M)
numex <- numeric(L*M)

set.seed(2025)
for (j in 1:L){
  alphaT <- parvec[j]*alpha0
  betaT <- parvec[j]*beta0
  omegaT <- omega0/(1-alpha0-beta0)*(1-alphaT-betaT)
  EZI <- integrate(function(q) qstd(q, nu=nu0),lower = 0,upper = alpha)$value
  
  for (i in 1:M){
    sim <- simf(mu0,ar0,omegaT,alphaT,betaT,nu0)
    X <- sim$X
    Xfull <- sim$Xfull
    mu <- estim(mu0,ar0,omega0,alpha0,beta0,nu0,Xfull)$mu
    sigma <- estim(mu0,ar0,omega0,alpha0,beta0,nu0,Xfull)$sigma
    
    VaR <- -mu+sigma*(-qstd(alpha, nu=nu0))
    ES <- -mu+sigma*(-1/alpha)*EZI
    VaR1 <- -mu+sigma*(-qstd(beta, nu=nu0))
    
    Z2s[i+(j-1)*M] <- Z2f(X,VaR,ES)
    Z3s[i+(j-1)*M] <- Z3f(X,mu,sigma,nu0)
    Z4s[i+(j-1)*M] <- Z4f(X,VaR,ES)
    Z5val <- Z5f(X,VaR,ES)
    Z5s1[i+(j-1)*M] <- Z5val[1]
    Z5s2[i+(j-1)*M] <- Z5val[2]
    numex[i+(j-1)*M] <- -sum(X < -VaR1)
  }
}
```



Arch-ændring
Sample under H_1 (vektor af alpha-er)
```{r}
##Model, H_0
parvec <- c(0.01, 0.04, 0.06, 0.08, 0.12, 0.14, 0.16, 0.2)
L <- length(parvec)
```

```{r, warning=FALSE, message=FALSE}
Z2s <- numeric(L*M)
Z3s <- numeric(L*M)
Z4s <- numeric(L*M)
Z5s1 <- numeric(L*M)
Z5s2 <- numeric(L*M)
numex <- numeric(L*M)

set.seed(2025)
for (j in 1:L){
  alphaT <- parvec[j]
  betaT <- beta0+alpha0-alphaT
  EZI <- integrate(function(q) qstd(q, nu=nu0),lower = 0,upper = alpha)$value
  
  for (i in 1:M){
    sim <- simf(mu0,ar0,omega0,alphaT,betaT,nu0)
    X <- sim$X
    Xfull <- sim$Xfull
    mu <- estim(mu0,ar0,omega0,alpha0,beta0,nu0,Xfull)$mu
    sigma <- estim(mu0,ar0,omega0,alpha0,beta0,nu0,Xfull)$sigma
    
    VaR <- -mu+sigma*(-qstd(alpha, nu=nu0))
    ES <- -mu+sigma*(-1/alpha)*EZI
    VaR1 <- -mu+sigma*(-qstd(beta, nu=nu0))
    
    Z2s[i+(j-1)*M] <- Z2f(X,VaR,ES)
    Z3s[i+(j-1)*M] <- Z3f(X,mu,sigma,nu0)
    Z4s[i+(j-1)*M] <- Z4f(X,VaR,ES)
    Z5val <- Z5f(X,VaR,ES)
    Z5s1[i+(j-1)*M] <- Z5val[1]
    Z5s2[i+(j-1)*M] <- Z5val[2]
    numex[i+(j-1)*M] <- -sum(X < -VaR1)
  }
}
```

















